# verzia: 2.04, 2013-03-17
SET UTF-8
TRY aoeintsvrlkmdpuhjzácbyčžíšýúťéľôďgfňäóŕxĺwěřqůAOEINTSVRLKMDPUHJZÁCBYČŽÍŠÝÚŤÉĽÔĎGFŇÄÓŔXĹWĚŘQŮ

# replacenment table for
# - multicharacter suggestions
# - well-sorted suggestions 

REP 53
REP a á
REP á a
REP í i
REP i í
REP ó o
REP o ó
REP o ô
REP ú u
REP u ú
REP u ű
REP ű ü
REP ü ű
REP y z
REP z y
REP 2 ľ
REP 3 š
REP 4 č
REP 5 ť
REP 6 ž
REP 7 ý
REP 8 á
REP 9 í
REP 0 é
REP a ä
REP e ä
REP ä e
REP y ý
REP ý y
REP ý í
REP í ý
REP c č
REP č c
REP p b
REP b p
REP s z
REP z s
REP d ď
REP ď d
REP z ž
REP ž z
REP n ň
REP ň n
REP s š
REP š s
REP e é
REP é e
REP l ľ
REP l ĺ
REP ľ l
REP ĺ l
REP ĺ ľ
REP ľ ĺ
REP ds c

PFX N Y 1     # predpona ne-
PFX N   0           ne         . tp:negation

PFX F Y 1     # predpona naj- pre 3 stupeň prídavných mien
PFX F   0           naj        . tp:superlative

SFX z Y 7     # vzor žena jednotné číslo
SFX z   a           y          a is:genitive
SFX z   a           e          [^euo]a is:dative
SFX z   a           i          [euo]a is:dative
SFX z   a           u          a is:accusative
SFX z   a           e          [^euo]a is:locative
SFX z   a           i          [euo]a is:locative
SFX z   a           ou         a is:instrumental

SFX Z Y 165     # vzor žena množné číslo
SFX Z   ina         ín         ina is:genitive is:plural
SFX Z   a           0          ína is:genitive is:plural
SFX Z   a           y          a is:nominative is:plural
SFX Z   a           í          [euo]a is:genitive is:plural
SFX Z   ka          k          [^áéíóúýô].oka is:genitive is:plural
SFX Z   ta          t          orta is:genitive is:plural
SFX Z   va          v          [^áéíóúýô].ova is:genitive is:plural
SFX Z   la          l          iela is:genitive is:plural
SFX Z   a           0          [áéíóúŕýô].a is:genitive is:plural
SFX Z   a           0          áuka is:genitive is:plural
SFX Z   a           0          [i][aeu][^dnl]a is:genitive is:plural
SFX Z   a           0          yena is:genitive is:plural
SFX Z   a           0          ie.[^kd]a is:genitive is:plural
SFX Z   a           0          [áéíóúýô][^hzž][^kbe]a is:genitive is:plural
SFX Z   a           0          ŕ...[^kl]a is:genitive is:plural
SFX Z   a           0          i[eua].[ayou][bdv]a is:genitive is:plural
SFX Z   a           0          [áéíóúýŕô].[eiayuol].a is:genitive is:plural
SFX Z   a           0          ia[tč]ina is:genitive is:plural
SFX Z   a           0          ázda is:genitive is:plural
SFX Z   a           0          [áéíóúýô][^áéíóúýô]čina is:genitive is:plural
SFX Z   a           0          [^šo].ola is:genitive is:plural
SFX Z   a           0          [áéíóúýô][hknsšvz][artd][auio][dtnb]a is:genitive is:plural
SFX Z   a           0          ie[hnprsv][čňrt][aie][dnlv]a is:genitive is:plural
SFX Z   a           0          áľanda is:genitive is:plural
SFX Z   a           0          [úlač][seámu][fptv]ora is:genitive is:plural
SFX Z   a           0          tvora is:genitive is:plural
SFX Z   a           0          [áéíóúý][^áéíóúýp][^iľň]ava is:genitive is:plural
SFX Z   a           0          iemota is:genitive is:plural
SFX Z   a           0          [ýá]straha is:genitive is:plural
SFX Z   a           0          ávlaha is:genitive is:plural
SFX Z   a           0          [^e][^g]enda is:genitive is:plural
SFX Z   ra          er         [úý]hra is:genitive is:plural
SFX Z   va          ev         [úý][zž]va is:genitive is:plural
SFX Z   aba         áb         laba is:genitive is:plural
SFX Z   ala         ál         iala is:genitive is:plural
SFX Z   aha         áh         [^áéíóúýv][^ir]aha is:genitive is:plural
SFX Z   ata         át         [^áéíóúý].[^iš]ata is:genitive is:plural
SFX Z   ava         áv         [^áéíóúý][^áéíóúýŕp][^iľň]ava is:genitive is:plural
SFX Z   ada         ád         [^i][aeiouy].ada is:genitive is:plural
SFX Z   ada         ád         [iom][bhz]rada is:genitive is:plural
SFX Z   ada         ád         a[mh][bň]ada is:genitive is:plural
SFX Z   ica         íc         ivica is:genitive is:plural
SFX Z   ba          ob         ia.ba is:genitive is:plural
SFX Z   ba          ob         [áéíóúýô].ba is:genitive is:plural
SFX Z   ata         iat        šata is:genitive is:plural
SFX Z   oba         ôb         [^rzeéíáýúôó][^j]oba is:genitive is:plural
SFX Z   ota         ôt         [^iéíáýúôóŕĺ][^éíáýúôó][^d]ota is:genitive is:plural
SFX Z   oda         ôd         [^éíáýúôóŕĺ].oda is:genitive is:plural
SFX Z   oha         ôh         [^áéíóúý]loha is:genitive is:plural
SFX Z   ola         ôl         škola is:genitive is:plural
SFX Z   ola         ôl         odola is:genitive is:plural
SFX Z   ora         ôr         [hkm]ora is:genitive is:plural
SFX Z   ora         ôr         [od]pora is:genitive is:plural
SFX Z   ka          ok         [^f]i[ea].ka is:genitive is:plural
SFX Z   ka          ok         [áéíóúýôŕ][^u]ka is:genitive is:plural
SFX Z   ka          ok         [aieo]jka is:genitive is:plural
SFX Z   ka          ok         [áéíóúýôŕ]stka is:genitive is:plural
SFX Z   ka          ok         i[eau]stka is:genitive is:plural
SFX Z   ka          ok         ientka is:genitive is:plural
SFX Z   ka          iek        iantka is:genitive is:plural
SFX Z   ka          ok         ádzka is:genitive is:plural
SFX Z   äta         iat        äta is:genitive is:plural
SFX Z   aba         iab        žaba is:genitive is:plural
SFX Z   ba          ieb        [^t][rns]ba is:genitive is:plural
SFX Z   ba          ieb        [^i].tba is:genitive is:plural
SFX Z   ba          ieb        [^ú][vzž]ba is:genitive is:plural
SFX Z   eda         ied        [^i]eda is:genitive is:plural
SFX Z   eba         ieb        [^i]eba is:genitive is:plural
SFX Z   ra          ier        [hd]ra is:genitive is:plural
SFX Z   va          iev        [kštzž]va is:genitive is:plural
SFX Z   va          iev        arva is:genitive is:plural
SFX Z   ľva         liev       ľva is:genitive is:plural
SFX Z   ľba         lieb       [aeo]ľba is:genitive is:plural
SFX Z   ilba        ílb        ilba is:genitive is:plural
SFX Z   dba         dieb       [auo]dba is:genitive is:plural
SFX Z   ďka         diek       [^i][^éíóôúý]ďka is:genitive is:plural
SFX Z   ňka         niek       [^i][^éíóôúý]ňka is:genitive is:plural
SFX Z   ťka         tiek       [^i][^éíóôúý]ťka is:genitive is:plural
SFX Z   arta        árt        arta is:genitive is:plural
SFX Z   ka          iek        [^i][lr][fdcčš]ka is:genitive is:plural
SFX Z   ka          iek        [^i][aeiuy][bcčdfghklmoprsštvzž]ka is:genitive is:plural
SFX Z   ka          iek        [^i][aeuiy][sn]tka is:genitive is:plural
SFX Z   ka          iek        o[bcčdfghklmnoprsštvzž]ka is:genitive is:plural
SFX Z   ka          iek        [lr]nka is:genitive is:plural
SFX Z   ka          iek        [^i][eiuy]nka is:genitive is:plural
SFX Z   ka          iek        [^ib]anka is:genitive is:plural
SFX Z   ľka         liek       [^i][aeouy]ľka is:genitive is:plural
SFX Z   eta         iet        [^p][^o][^iu]eta is:genitive is:plural
SFX Z   alva        álv        alva is:genitive is:plural
SFX Z   rva         ŕv         [bmt]rva is:genitive is:plural
SFX Z   rba         ŕb         trba is:genitive is:plural
SFX Z   aba         áb         baba is:genitive is:plural
SFX Z   iba         íb         iba is:genitive is:plural
SFX Z   uda         úd         uda is:genitive is:plural
SFX Z   iha         íh         iha is:genitive is:plural
SFX Z   ika         ík         [^éíáýúôó].ika is:genitive is:plural
SFX Z   ila         íl         [^a]ila is:genitive is:plural
SFX Z   ita         ít         [^i][aeiouy].ita is:genitive is:plural
SFX Z   ina         ín         [^i][äaeiouy].ina is:genitive is:plural
SFX Z   ina         ín         [^i][aoley][bhjlnrtv]čina is:genitive is:plural
SFX Z   ina         ín         [^a][bcčdhrkjrndďtvzž][clmnpšrvz]ina is:genitive is:plural
SFX Z   elta        ielt       [^i]elta is:genitive is:plural
SFX Z   ela         iel        [^dilnrtu]ela is:genitive is:plural
SFX Z   esta        iest       [^d][^i]esta is:genitive is:plural
SFX Z   enda        iend       egenda is:genitive is:plural
SFX Z   ena         ien        [^mty]ena is:genitive is:plural
SFX Z   ena         ien        [^éíáýúôó]mena is:genitive is:plural
SFX Z   ma          iem        [^i]erma is:genitive is:plural
SFX Z   anda        ánd        [^á].anda is:genitive is:plural
SFX Z   arda        árd        arda is:genitive is:plural
SFX Z   amba        ámb        amba is:genitive is:plural
SFX Z   imba        ímb        imba is:genitive is:plural
SFX Z   omba        ômb        [^l]omba is:genitive is:plural
SFX Z   umba        úmb        umba is:genitive is:plural
SFX Z   unda        únd        unda is:genitive is:plural
SFX Z   rnda        ŕnd        rnda is:genitive is:plural
SFX Z   avda        ávd        avda is:genitive is:plural
SFX Z   ažda        ážd        ažda is:genitive is:plural
SFX Z   abzda       ábzd       abzda is:genitive is:plural
SFX Z   azda        ázd        azda is:genitive is:plural
SFX Z   auna        áun        auna is:genitive is:plural
SFX Z   uka         úk         [^éíáýúôó][^á]uka is:genitive is:plural
SFX Z   una         ún         [dklr]una is:genitive is:plural
SFX Z   ula         úl         [^a]ula is:genitive is:plural
SFX Z   yba         ýb         [^e][hr]yba is:genitive is:plural
SFX Z   anka        ánk        [^d]banka is:genitive is:plural
SFX Z   ucha        úch        ucha is:genitive is:plural
SFX Z   0           m          [áéíóŕúýô].a is:dative is:plural
SFX Z   0           m          i[aeu].a is:dative is:plural
SFX Z   0           m          [áéíóŕúýô][dps][ctz][hk]a is:dative is:plural
SFX Z   0           m          ácha is:dative is:plural
SFX Z   0           m          i[eau][bcčdlľnmprsštťvzž][bdghkt]a is:dative is:plural
SFX Z   0           m          i[eau][sn]tka is:dative is:plural
SFX Z   0           m          [áéíóĺŕúýô][bcčdďfghjklľmnprsštťvzž][bcčdďfghjklľmnprsštvzž]a is:dative is:plural
SFX Z   a           ám         [euo]a is:dative is:plural
SFX Z   a           ám         [^i][aeiyouä].a is:dative is:plural
SFX Z   a           ám         iola is:dative is:plural
SFX Z   a           ám         io[nrštv]ka is:dative is:plural
SFX Z   a           ám         ámlka is:dative is:plural
SFX Z   a           ám         [aeuoiyä][brs][ckrt][hmn]a is:dative is:plural
SFX Z   a           ám         [bčdfkmprsštv][klrstv][cčknrstvzž][bdhkmntv]a is:dative is:plural
SFX Z   a           ám         [^i][aeuoiyä][bcčdďfghjklľmnprsštťvxzž][bcčdďfghjklľmnňprsštvxzž]a is:dative is:plural
SFX Z   a           ám         [^iť][aeuoiyä][bcčdďfghjklľmnprsštvxzž][bcčdďfghjklľmnprsštvxzž][bcčdďfghjklľmnprsštvxzž]a is:dative is:plural
SFX Z   a           ám         ina is:dative is:plural
SFX Z   a           am         ína is:dative is:plural
SFX Z   a           y          a is:accusative is:plural
SFX Z   0           ch         [áéíóŕúýô].a is:locative is:plural
SFX Z   0           ch         i[aeu].a is:locative is:plural
SFX Z   0           ch         [áéíóŕúýô][dps][ctz][hk]a is:locative is:plural
SFX Z   0           ch         ácha is:locative is:plural
SFX Z   0           ch         i[eau][bcčdlľnmprsštťvzž][bdghkt]a is:locative is:plural
SFX Z   0           ch         i[eau][sn]tka is:locative is:plural
SFX Z   0           ch         [áéíóĺŕúýô][bcčdďfghjklľmnprsštťvzž][bcčdďfghjklľmnprsštvzž]a is:locative is:plural
SFX Z   a           ách        [euo]a is:locative is:plural
SFX Z   a           ách        [^i][aeiyouä].a is:locative is:plural
SFX Z   a           ách        iola is:locative is:plural
SFX Z   a           ách        io[nrštv]ka is:locative is:plural
SFX Z   a           ách        ámlka is:locative is:plural
SFX Z   a           ách        [aeuoiyä][brs][ckrt][hmn]a is:locative is:plural
SFX Z   a           ách        [bčdfkmprsštv][klrstv][cčknrstvzž][bdhkmntv]a is:locative is:plural
SFX Z   a           ách        [^i][aeuoiyä][bcčdďfghjklľmnprsštťvxzž][bcčdďfghjklľmnňprsštvxzž]a is:locative is:plural
SFX Z   a           ách        [^iť][aeuoiyä][bcčdďfghjklľmnprsštvxzž][bcčdďfghjklľmnprsštvxzž][bcčdďfghjklľmnprsštvxzž]a is:locative is:plural
SFX Z   a           ami        a is:instrumental is:plural
SFX Z   a           ách        ina is:locative is:plural
SFX Z   a           ach        ína is:locative is:plural

SFX U Y 48
SFX U   a           e          [^ďťňľ]a is:genitive
SFX U   ďa          de         ďa is:genitive
SFX U   ľa          le         ľa is:genitive
SFX U   ňa          ne         ňa is:genitive
SFX U   ťa          te         ťa is:genitive
SFX U   a           e          ia is:genitive
SFX U   a           i          [^ďťňľ]a is:dative
SFX U   ďa          di         ďa is:dative
SFX U   ľa          li         ľa is:dative
SFX U   ňa          ni         ňa is:dative
SFX U   ťa          ti         ťa is:dative
SFX U   a           u          a is:accusative
SFX U   a           i          [^ďťňľ]a is:locative
SFX U   ľa          li         ľa is:locative
SFX U   ňa          ni         ňa is:locative
SFX U   ťa          ti         ťa is:locative
SFX U   a           i          ia is:locative
SFX U   a           ou         a is:instrumental
SFX U   a           e          [^ďťňľ]a is:nominative is:plural
SFX U   ďa          de         ďa is:nominative is:plural
SFX U   ľa          le         ľa is:nominative is:plural
SFX U   ňa          ne         ňa is:nominative is:plural
SFX U   ťa          te         ťa is:nominative is:plural
SFX U   a           í          ia is:genitive is:plural
SFX U   ca          c          áca is:genitive is:plural
SFX U   ica         íc         ica is:genitive is:plural
SFX U   iša         íš         iša is:genitive is:plural
SFX U   uľa         úľ         uľa is:genitive is:plural
SFX U   iňa         íň         iňa is:genitive is:plural
SFX U   yňa         ýň         yňa is:genitive is:plural
SFX U   ďa          dí         ďa is:genitive is:plural
SFX U   a           ám         ia is:dative is:plural
SFX U   ďa          diam       ďa is:dative is:plural
SFX U   ňa          niam       ňa is:dative is:plural
SFX U   ťa          tiam       ťa is:dative is:plural
SFX U   a           iam        [^ďťňľi]a is:dative is:plural
SFX U   ľa          ľam        [áéíóúý]ľa is:dative is:plural
SFX U   ľa          liam       [^áéíóúý]ľa is:dative is:plural
SFX U   ďa          de         ďa is:accusative is:plural
SFX U   ľa          le         ľa is:accusative is:plural
SFX U   a           ách        ia is:locative is:plural
SFX U   ďa          diach      ďa is:locative is:plural
SFX U   ľa          ľach       [áéíóúý]ľa is:locative is:plural
SFX U   ľa          liach      [^áéíóúý]ľa is:locative is:plural
SFX U   ňa          niach      ňa is:locative is:plural
SFX U   ťa          tiach      ťa is:locative is:plural
SFX U   a           iach       [^ďťňľi]a is:locative is:plural
SFX U   a           ami        a is:instrumental is:plural

SFX D Y 201
SFX D   ec          ce         ec is:genitive
SFX D   ď           de         ď is:genitive
SFX D   eľ          le         seľ is:genitive
SFX D   ľ           le         [^s]eľ is:genitive
SFX D   eň          ne         [bdhrsšzv]eň is:genitive
SFX D   eň          ne         á[lš]eň is:genitive
SFX D   eň          ne         i[aeu].eň is:genitive
SFX D   ň           ne         [^á][lš]eň is:genitive
SFX D   ň           ne         [^bdhlrsšzv]eň is:genitive
SFX D   ň           ne         [^e]ň is:genitive
SFX D   ť           te         ť is:genitive
SFX D   0           e          [^acďľňť] is:genitive
SFX D   ec          ci         ec is:dative
SFX D   ď           di         ď is:dative
SFX D   eľ          li         seľ is:dative
SFX D   eň          ni         [bdhrsšzv]eň is:dative
SFX D   eň          ni         á[lš]eň is:dative
SFX D   eň          ni         i[aeu].eň is:dative
SFX D   ň           ni         [^á][lš]eň is:dative
SFX D   ň           ni         [^bdhlrsšzv]eň is:dative
SFX D   ň           ni         [^e]ň is:dative
SFX D   ť           ti         ť is:dative
SFX D   0           i          [^acďľňť] is:dative
SFX D   0           0          . is:accusative
SFX D   ec          ci         ec is:locative
SFX D   ď           di         ď is:locative
SFX D   eľ          li         seľ is:locative
SFX D   ľ           li         [^s]eľ is:locative
SFX D   eň          ni         [bdhrsšzv]eň is:locative
SFX D   ec          cou        ec is:instrumental
SFX D   0           ou         ď is:instrumental
SFX D   eľ          ľou        seľ is:instrumental
SFX D   0           ou         [^s]eľ is:instrumental
SFX D   eň          ňou        [bdhrsšzv]eň is:instrumental
SFX D   eň          ňou        á[lš]eň is:instrumental
SFX D   eň          ňou        i[aeu].eň is:instrumental
SFX D   ň           ňou        [^á][lš]eň is:instrumental
SFX D   ň           ňou        [^bdhlrsšzv]eň is:instrumental
SFX D   ň           ňou        [^e]ň is:instrumental
SFX D   0           ou         ť is:instrumental
SFX D   0           ou         [^acďľňť] is:instrumental
SFX D   eľ          le         seľ is:nominative is:plural
SFX D   ľ           le         [^s]eľ is:nominative is:plural
SFX D   eň          ne         [bdhrsšzv]eň is:nominative is:plural
SFX D   eň          ne         á[lš]eň is:nominative is:plural
SFX D   eň          ne         i[aeu].eň is:nominative is:plural
SFX D   ň           ne         [^á][lš]eň is:nominative is:plural
SFX D   ň           ne         [^bdhlrsšzv]eň is:nominative is:plural
SFX D   ň           ne         [^e]ň is:nominative is:plural
SFX D   ť           te         ť is:nominative is:plural
SFX D   0           e          [^acďľňť] is:nominative is:plural
SFX D   ec          cí         ec is:genitive is:plural
SFX D   ď           dí         ď is:genitive is:plural
SFX D   eľ          lí         seľ is:genitive is:plural
SFX D   ľ           lí         [^s]eľ is:genitive is:plural
SFX D   eň          ní         [bdhrsšzv]eň is:genitive is:plural
SFX D   eň          ní         á[lš]eň is:genitive is:plural
SFX D   eň          ní         i[aeu].eň is:genitive is:plural
SFX D   ň           ní         [^á][lš]eň is:genitive is:plural
SFX D   ň           ní         [^bdhlrsšzv]eň is:genitive is:plural
SFX D   ň           ní         [^e]ň is:genitive is:plural
SFX D   ť           tí         ť is:genitive is:plural
SFX D   0           í          [^acďľňť] is:genitive is:plural
SFX D   ec          ciam       ec is:dative is:plural
SFX D   ť           tiam       [^eúš]ť  is:dative is:plural
SFX D   ť           tiam       [^i]eť is:dative is:plural
SFX D   ť           ťam        ieť is:dative is:plural
SFX D   ť           ťam        úť is:dative is:plural
SFX D   ť           tiam       smršť is:dative is:plural
SFX D   0           am         ieť is:dative is:plural
SFX D   0           am         úť is:dative is:plural
SFX D   0           am         [úíý]š is:dative is:plural
SFX D   0           am         [íé]ž is:dative is:plural
SFX D   0           am         aľ is:dative is:plural
SFX D   0           am         á[žňr] is:dative is:plural
SFX D   0           am         j is:dative is:plural
SFX D   0           am         iaď is:dative is:plural
SFX D   0           am         i[ea]ž is:dative is:plural
SFX D   0           iam        a[čšxz] is:dative is:plural
SFX D   0           iam        e[čmšr] is:dative is:plural
SFX D   0           iam        [inr]ž is:dative is:plural
SFX D   0           iam        [loruy]č is:dative is:plural
SFX D   0           iam        o[šž] is:dative is:plural
SFX D   0           iam        rň is:dative is:plural
SFX D   0           iam        [ud][šzž] is:dative is:plural
SFX D   0           iam        [^i][ae]ž is:dative is:plural
SFX D   ď           diam       [eoru]ď is:dative is:plural
SFX D   ď           diam       [^i]aď is:dative is:plural
SFX D   ň           niam       lebeň is:dative is:plural
SFX D   ň           niam       [alou]ň is:dative is:plural
SFX D   ň           niam       eňa is:dative is:plural
SFX D   ň           niam       čeň is:dative is:plural
SFX D   ň           niam       jeseň is:dative is:plural
SFX D   ň           niam       [^á]leň is:dative is:plural
SFX D   ň           ňam        ieň is:dative is:plural
SFX D   eň          niam       hlbeň is:dative is:plural
SFX D   eň          niam       [^e]deň is:dative is:plural
SFX D   eň          niam       iaheň is:dative is:plural
SFX D   eň          niam       [^ij][^á]seň is:dative is:plural
SFX D   eň          niam       veň is:dative is:plural
SFX D   eň          niam       izeň is:dative is:plural
SFX D   eň          niam       [^i]areň is:dative is:plural
SFX D   eň          niam       [^i]ereň is:dative is:plural
SFX D   eň          niam       dreň is:dative is:plural
SFX D   eň          niam       uheň is:dative is:plural
SFX D   eň          ňam        edeň is:dative is:plural
SFX D   eň          ňam        á[ršl]eň is:dative is:plural
SFX D   eň          ňam        ieseň is:dative is:plural
SFX D   eň          ňam        [áýí]zeň is:dative is:plural
SFX D   eň          ňam        priazeň is:dative is:plural
SFX D   eň          ňam        báseň is:dative is:plural
SFX D   eň          ňam        i[ae]reň is:dative is:plural
SFX D   eň          ňam        ec is:dative is:plural
SFX D   ľ           liam       [^s][ye][ľl] is:dative is:plural
SFX D   el          liam       sel is:dative is:plural
SFX D   eľ          liam       myseľ is:dative is:plural
SFX D   eľ          le         seľ is:accusative is:plural
SFX D   ľ           le         [^s]eľ is:accusative is:plural
SFX D   eň          ne         [bdhrsšzv]eň is:accusative is:plural
SFX D   eň          ne         á[lš]eň is:accusative is:plural
SFX D   eň          ne         i[aeu].eň is:accusative is:plural
SFX D   ň           ne         [^á][lš]eň is:accusative is:plural
SFX D   ň           ne         [^bdhlrsšzv]eň is:accusative is:plural
SFX D   ň           ne         [^e]ň is:accusative is:plural
SFX D   ť           te         ť is:accusative is:plural
SFX D   0           e          [^acďľňť] is:accusative is:plural
SFX D   eľ          le         seľ is:accusative is:plural
SFX D   ľ           le         [^s]eľ is:accusative is:plural
SFX D   eň          ne         [bdhrsšzv]eň is:accusative is:plural
SFX D   eň          ne         á[lš]eň is:accusative is:plural
SFX D   eň          ne         i[aeu].eň is:accusative is:plural
SFX D   ň           ne         [^á][lš]eň is:accusative is:plural
SFX D   ň           ne         [^bdhlrsšzv]eň is:accusative is:plural
SFX D   ň           ne         [^e]ň is:accusative is:plural
SFX D   ť           te         ť is:accusative is:plural
SFX D   0           e          [^acďľňť] is:accusative is:plural
SFX D   ť           tiach      [^eúš]ť  is:locative is:plural
SFX D   ť           tiach      [^i]eť is:locative is:plural
SFX D   ť           ťach       ieť is:locative is:plural
SFX D   ť           ťach       úť is:locative is:plural
SFX D   ť           tiach      smršť is:locative is:plural
SFX D   0           ach        ieť is:locative is:plural
SFX D   0           ach        úť is:locative is:plural
SFX D   0           ach        [úíý]š is:locative is:plural
SFX D   0           ach        [íé]ž is:locative is:plural
SFX D   0           ach        aľ is:locative is:plural
SFX D   0           ach        á[žňr] is:locative is:plural
SFX D   0           ach        j is:locative is:plural
SFX D   0           ach        iaď is:locative is:plural
SFX D   0           ach        i[ea]ž is:locative is:plural
SFX D   0           iach       a[čšxz] is:locative is:plural
SFX D   0           iach       e[čmšr] is:locative is:plural
SFX D   0           iach       [inr]ž is:locative is:plural
SFX D   0           iach       [loruy]č is:locative is:plural
SFX D   0           iach       o[šž] is:locative is:plural
SFX D   0           iach       rň is:locative is:plural
SFX D   0           iach       [ud][šzž] is:locative is:plural
SFX D   0           iach       [^i][ae]ž is:locative is:plural
SFX D   ď           diach      [eoru]ď is:locative is:plural
SFX D   ď           diach      [^i]aď is:locative is:plural
SFX D   ň           niach      lebeň is:locative is:plural
SFX D   ň           niach      [alou]ň is:locative is:plural
SFX D   ň           niach      eňa is:locative is:plural
SFX D   ň           niach      čeň is:locative is:plural
SFX D   ň           niach      jeseň is:locative is:plural
SFX D   ň           niach      [^á]leň is:locative is:plural
SFX D   ň           ňach       ieň is:locative is:plural
SFX D   eň          niach      hlbeň is:locative is:plural
SFX D   eň          niach      [^e]deň is:locative is:plural
SFX D   eň          niach      iaheň is:locative is:plural
SFX D   eň          niach      [^ij][^á]seň is:locative is:plural
SFX D   eň          niach      veň is:locative is:plural
SFX D   eň          niach      izeň is:locative is:plural
SFX D   eň          niach      [^i]areň is:locative is:plural
SFX D   eň          niach      [^i]ereň is:locative is:plural
SFX D   eň          niach      dreň is:locative is:plural
SFX D   eň          niach      uheň is:locative is:plural
SFX D   eň          ňach       edeň is:locative is:plural
SFX D   eň          ňach       á[ršl]eň is:locative is:plural
SFX D   eň          ňach       ieseň is:locative is:plural
SFX D   eň          ňach       [áýí]zeň is:locative is:plural
SFX D   eň          ňach       priazeň is:locative is:plural
SFX D   eň          ňach       báseň is:locative is:plural
SFX D   eň          ňach       i[ae]reň is:locative is:plural
SFX D   eň          ňach       ec is:locative is:plural
SFX D   ľ           liach      [^s][ye][ľl] is:locative is:plural
SFX D   el          liach      sel is:locative is:plural
SFX D   eľ          liach      myseľ is:locative is:plural
SFX D   ec          ciach      ec is:locative is:plural
SFX D   ec          cami       ec is:instrumental is:plural
SFX D   0           ami        ď is:instrumental is:plural
SFX D   eľ          ľami       seľ is:instrumental is:plural
SFX D   0           ami        [^s]eľ is:instrumental is:plural
SFX D   eň          ňami       [bdhrsšzv]eň is:instrumental is:plural
SFX D   eň          ňami       á[lš]eň is:instrumental is:plural
SFX D   eň          ňami       i[aeu].eň is:instrumental is:plural
SFX D   ň           ňami       [^á][lš]eň is:instrumental is:plural
SFX D   ň           ňami       [^bdhlrsšzv]eň is:instrumental is:plural
SFX D   ň           ňami       [^e]ň is:instrumental is:plural
SFX D   0           ami        ť is:instrumental is:plural
SFX D   0           ami        [^acďľňť] is:instrumental is:plural

SFX K Y 37
SFX K   ď           di         ď is:genitive
SFX K   ť           ti         ť is:genitive
SFX K   ň           ni         ň is:genitive
SFX K   0           i          [^áďťňľ] is:genitive
SFX K   0           i          [^áďťňľ] is:dative
SFX K   ť           ti         ť is:dative
SFX K   á           ej         á is:dative
SFX K   0           0          . is:accusative
SFX K   á           ú          á is:accusative
SFX K   ľ           li         ľ is:locative
SFX K   á           ou         á is:instrumental
SFX K   0           ou         [^á] is:instrumental
SFX K   0           i          [^áďťňľ] is:nominative is:plural
SFX K   ť           ti         ť is:nominative is:plural
SFX K   á           é          á is:nominative is:plural
SFX K   iná         ín         iná is:genitive is:plural
SFX K   ď           dí         ď is:genitive is:plural
SFX K   ľ           lí         ľ is:genitive is:plural
SFX K   ť           tí         ť is:genitive is:plural
SFX K   ň           ní         ň is:genitive is:plural
SFX K   0           í          [^áďťňľ] is:genitive is:plural
SFX K   á           ám         á is:dative is:plural
SFX K   ď           diam       ď is:dative is:plural
SFX K   ľ           liam       ľ is:dative is:plural
SFX K   ť           tiam       ť is:dative is:plural
SFX K   ň           niam       ň is:dative is:plural
SFX K   0           iam        [^áďťňľ] is:dative is:plural
SFX K   0           i          [^áďťňľ] is:accusative is:plural
SFX K   ť           ti         ť is:accusative is:plural
SFX K   á           ách        á is:locative is:plural
SFX K   ď           diach      ď is:locative is:plural
SFX K   ľ           liach      ľ is:locative is:plural
SFX K   ť           tiach      ť is:locative is:plural
SFX K   ň           niach      ň is:locative is:plural
SFX K   0           iach       [^áďťňľ] is:locative is:plural
SFX K   á           ami        á is:instrumental is:plural
SFX K   0           ami        [^á] is:instrumental is:plural

SFX M Y 100
SFX M   ďo          de         ďo is:genitive
SFX M   ťo          te         ťo is:genitive
SFX M   ňo          ne         ňo is:genitive
SFX M   ľo          le         ľo is:genitive
SFX M   o           a          i[aeou]..o is:genitive
SFX M   o           a          [^i][aeiouy]..o is:genitive
SFX M   o           a          [áéíóŕúý]..o is:genitive
SFX M   o           a          [^aáeéiíoóŕuúyý]..o is:genitive
SFX M   o           a          i[aeou].o is:genitive
SFX M   o           a          [áéíóŕúý].o is:genitive
SFX M   o           a          [^áéíóŕúý].o is:genitive
SFX M   um          a          ium is:genitive
SFX M   um          a          [^i]um is:genitive
SFX M   o           u          i[aeou]..o is:dative
SFX M   o           u          [^i][aeiouy]..o is:dative
SFX M   o           u          [áéíóŕúý]..o is:dative
SFX M   o           u          [^aáeéiíoóŕuúyý]..o is:dative
SFX M   o           u          i[aeou].o is:dative
SFX M   o           u          [áéíóŕúý].o is:dative
SFX M   o           u          [^áéíóŕúý].o is:dative
SFX M   um          u          ium is:dative
SFX M   um          u          [^i]um is:dative
SFX M   0           0          . is:accusative
SFX M   o           e          [^ďťňľ]o is:locative
SFX M   um          e          [^i]um is:locative
SFX M   o           e          geto is:locative
SFX M   o           om         i[aeou]..o is:instrumental
SFX M   o           om         [^i][aeiouy]..o is:instrumental
SFX M   o           om         [áéíóŕúý]..o is:instrumental
SFX M   o           om         [^aáeéiíoóŕuúyý]..o is:instrumental
SFX M   o           om         i[aeou].o is:instrumental
SFX M   o           om         [áéíóŕúý].o is:instrumental
SFX M   o           om         [^áéíóŕúý].o is:instrumental
SFX M   um          om         ium is:instrumental
SFX M   um          om         [^i]um is:instrumental
SFX M   o           á          [^i][aeiouy]..o is:nominative is:plural
SFX M   o           á          [^aáeéiíoóŕuúyý]..o is:nominative is:plural
SFX M   o           a          i[aeou].o is:nominative is:plural
SFX M   o           a          [áéíóŕúý].o is:nominative is:plural
SFX M   o           á          [^áéíóŕúý].o is:nominative is:plural
SFX M   um          á          ium is:nominative is:plural
SFX M   um          á          [^i]um is:nominative is:plural
SFX M   ko          ok         čko is:genitive is:plural
SFX M   oko         ôk         oko is:genitive is:plural
SFX M   ko          k          sko is:genitive is:plural
SFX M   lo          iel        [dst]lo is:genitive is:plural
SFX M   lo          el         [áéíóúý]slo is:genitive is:plural
SFX M   no          ien        [kt]no is:genitive is:plural
SFX M   eso         ies        leso is:genitive is:plural
SFX M   eto         iet        [^g]eto is:genitive is:plural
SFX M   nto         nt         nto is:genitive is:plural
SFX M   esto        iest       [^ig]esto is:genitive is:plural
SFX M   to          t          iesto is:genitive is:plural
SFX M   vo          v          ovo is:genitive is:plural
SFX M   vo          iev        tvo is:genitive is:plural
SFX M   um          í          [ei]um is:genitive is:plural
SFX M   um          ier        [^ei]um is:genitive is:plural
SFX M   o           0          gesto is:genitive is:plural
SFX M   o           0          geto is:genitive is:plural
SFX M   o           am         i[aeou]..o is:dative is:plural
SFX M   o           ám         [^i][aeiouy]..o is:dative is:plural
SFX M   o           am         [áéíóŕúý]..o is:dative is:plural
SFX M   o           ám         [^aáeéiíoóŕuúyý]..o is:dative is:plural
SFX M   o           am         i[aeou].o is:dative is:plural
SFX M   o           am         [áéíóŕúý].o is:dative is:plural
SFX M   o           ám         [^áéíóŕúý].o is:dative is:plural
SFX M   um          ám         ium is:dative is:plural
SFX M   um          ám         [^i]um is:dative is:plural
SFX M   o           á          [^i][aeiouy]..o is:accusative is:plural
SFX M   o           á          [^aáeéiíoóŕuúyý]..o is:accusative is:plural
SFX M   o           a          i[aeou].o is:accusative is:plural
SFX M   o           a          [áéíóŕúý].o is:accusative is:plural
SFX M   o           á          [^áéíóŕúý].o is:accusative is:plural
SFX M   um          á          ium is:accusative is:plural
SFX M   um          á          [^i]um is:accusative is:plural
SFX M   o           a          i[aeou]..o is:accusative is:plural
SFX M   o           á          [^i][aeiouy]..o is:accusative is:plural
SFX M   o           a          [áéíóŕúý]..o is:accusative is:plural
SFX M   o           a          i[aeou].o is:accusative is:plural
SFX M   o           a          [áéíóŕúý].o is:accusative is:plural
SFX M   um          á          ium is:accusative is:plural
SFX M   um          á          [^i]um is:accusative is:plural
SFX M   o           ach        i[aeou]..o is:locative is:plural
SFX M   o           ách        [^i][aeiouy]..o is:locative is:plural
SFX M   o           ach        [áéíóŕúý]..o is:locative is:plural
SFX M   o           ách        [^aáeéiíoóŕuúyý]..o is:locative is:plural
SFX M   o           ach        i[aeou].o is:locative is:plural
SFX M   o           ach        [áéíóŕúý].o is:locative is:plural
SFX M   o           ách        [^áéíóŕúý].o is:locative is:plural
SFX M   um          ách        ium is:locative is:plural
SFX M   um          ách        [^i]um is:locative is:plural
SFX M   o           ami        i[aeou]..o is:instrumental is:plural
SFX M   o           ami        [^i][aeiouy]..o is:instrumental is:plural
SFX M   o           ami        [áéíóŕúý]..o is:instrumental is:plural
SFX M   o           ami        [^aáeéiíoóŕuúyý]..o is:instrumental is:plural
SFX M   o           ami        i[aeou].o is:instrumental is:plural
SFX M   o           ami        [áéíóŕúý].o is:instrumental is:plural
SFX M   o           ami        [^áéíóŕúý].o is:instrumental is:plural
SFX M   um          ami        ium is:instrumental is:plural
SFX M   um          ami        [^i]um is:instrumental is:plural

SFX S Y 27  #treba dorobit rytmický zákon pre -ia/a, iam/am a iach/ach
SFX S   e           a          [^t]e is:genitive
SFX S   e           ťa         te is:genitive
SFX S   e           a          i[aeu]..e is:genitive
SFX S   e           a          i[aeu].eis:genitive
SFX S   e           a          [ôáéíóúĺŕ]..eis:genitive
SFX S   e           a          [ôáéíóúĺŕ].eis:genitive
SFX S   e           u          [^t]e is:dative
SFX S   e           ťu         te is:dative
SFX S   0           0          . is:accusative
SFX S   e           i          [^t]e is:locative
SFX S   e           ti         te is:locative
SFX S   e           om         [^t]e is:instrumental
SFX S   e           ťom        te is:instrumental
SFX S   e           ia         [^i][aeu]..e is:nominative is:plural
SFX S   e           ia         [^i][aeu].e is:nominative is:plural
SFX S   e           ia         [^ôáéíóúĺŕ]..e is:nominative is:plural
SFX S   e           ia         [^ôáéíóúĺŕ].e is:nominative is:plural
SFX S   e           í          re is:genitive is:plural
SFX S   ece         iec        ece is:genitive is:plural
SFX S   rdce        ŕdc        rdce is:genitive is:plural
SFX S   e           iam        e is:dative is:plural
SFX S   e           ia         [^i][aeu]..e is:accusative is:plural
SFX S   e           ia         [^i][aeu].e is:accusative is:plural
SFX S   e           ia         [^ôáéíóúĺŕ]..e is:accusative is:plural
SFX S   e           ia         [^ôáéíóúĺŕ].e is:accusative is:plural
SFX S   e           iach       e is:locative is:plural
SFX S   e           ami        e is:instrumental is:plural

SFX V Y 11
SFX V   e           a          e is:genitive
SFX V   e           u          e is:dative
SFX V   0           0          . is:accusative
SFX V   ie          í          ie is:locative
SFX V   ie          ím         ie is:instrumental
SFX V   e           a          e is:nominative is:plural
SFX V   ie          í          ie is:genitive is:plural
SFX V   e           am         e is:dative is:plural
SFX V   e           a          e is:accusative is:plural
SFX V   e           ach        e is:locative is:plural
SFX V   e           ami        e is:instrumental is:plural

SFX A Y 35
SFX A   0           ťa         . is:genitive
SFX A   0           ťu         . is:dative
SFX A   0           0          . is:accusative
SFX A   0           ti         . is:locative
SFX A   0           ťom        . is:instrumental
SFX A   a           ence       [č]a is:nominative is:plural
SFX A   0           nce        úbä is:nominative is:plural
SFX A   a           ce         [^č]a is:nominative is:plural
SFX A   0           tá         . is:nominative is:plural
SFX A   a           eniec      [č]a is:genitive is:plural
SFX A   0           niec       úbä is:genitive is:plural
SFX A   a           iec        [^čň]a is:genitive is:plural
SFX A	ňa          niec       [e]ňa is:genitive is:plural
SFX A	ňa	    niat       [^i][^e]ňa is:genitive is:plural
SFX A   0           t          [^ň]a is:genitive is:plural
SFX A   a           encom      [č]a is:dative is:plural
SFX A   0           ncom       úbä is:dative is:plural
SFX A   a           com        [^č]a is:dative is:plural
SFX A   0           tám        . is:dative is:plural
SFX A   a           ence       [č]a is:accusative is:plural
SFX A   0           nce        úbä is:accusative is:plural
SFX A   a           ce         [^č]a is:accusative is:plural
SFX A   0           tá         . is:accusative is:plural
SFX A   a           ence       [č]a is:accusative is:plural
SFX A   0           nce        úbä is:accusative is:plural
SFX A   a           ce         [^č]a is:accusative is:plural
SFX A   0           tá         . is:accusative is:plural
SFX A   a           encoch     [č]a is:locative is:plural
SFX A   0           ncoch      úbä is:locative is:plural
SFX A   a           coch       [^č]a is:locative is:plural
SFX A   0           tách       . is:locative is:plural
SFX A   a           encami     [č]a is:instrumental is:plural
SFX A   0           ncami      úbä is:instrumental is:plural
SFX A   a           cami       [^č]a is:instrumental is:plural
SFX A   0           tami       . is:instrumental is:plural

SFX c Y 191 # vzor pre živ. pod.mená. ak N plurál je -ia
SFX c   ec          če         ec is:vocative
SFX c   0           ho         [éi] is:genitive
SFX c   us          a          [^ú]..us is:genitive
SFX c   0           a          úlius is:genitive
SFX c   as          a          [^el]as is:genitive
SFX c   0           a          [el]as is:genitive
SFX c   es          a          [^hxz]es	is:genitive
SFX c   0           a          [hxz]es is:genitive
SFX c   0           a          [^h]os is:genitive
SFX c   os          a          hos is:genitive
SFX c   0           a          is is:genitive
SFX c   ec          ca         ec is:genitive
SFX c   0           a          [^e]c is:genitive
SFX c   on          na         zon is:genitive
SFX c   o           a          o is:genitive
SFX c   0           a          [inp]er is:genitive
SFX c   er          ra         [^inp]er is:genitive
SFX c   er          rov        [^inp]er is:genitive
SFX c   or          ra         [bg]or is:genitive
SFX c   0           a          [^bg]or is:genitive
SFX c   0           a          [^eo][cr] is:genitive
SFX c   0           a          [^céior] is:genitive
SFX c   0           mu         [éi] is:dative
SFX c   us          ovi        [^ú]..us is:dative
SFX c   0           ovi        úlius is:dative
SFX c   as          ovi        [^el]as is:dative
SFX c   0           ovi        [el]as is:dative
SFX c   es          ovi        [^hxz]es is:dative
SFX c   0           ovi        [hxz]es is:dative
SFX c   0           ovi        [^h]os is:dative
SFX c   os          ovi        hos is:dative
SFX c   0           ovi        is is:dative
SFX c   ec          cu         ec is:dative
SFX c   on          novi       zon is:dative
SFX c   0           vi         o is:dative
SFX c   0           ovi        [inp]er is:dative
SFX c   er          rovi       [^inp]er is:dative
SFX c   or          rovi       [bg]or is:dative
SFX c   0           ovi        [^bg]or is:dative
SFX c   0           ovi        [^eo][cr] is:dative
SFX c   0           ovi        [^céior] is:dative
SFX c   us          a          [^ú]..us is:accusative
SFX c   0           a          úlius is:accusative
SFX c   as          a          [^el]as is:accusative
SFX c   0           a          [el]as is:accusative
SFX c   es          a          [^hxz]es	is:accusative
SFX c   0           a          [hxz]es is:accusative
SFX c   0           a          [^h]os is:accusative
SFX c   os          a          hos is:accusative
SFX c   0           a          is is:accusative
SFX c   ec          ca         ec is:accusative
SFX c   0           a          [^e]c is:accusative
SFX c   o           a          o is:accusative
SFX c   er          ra         [^inp]er is:accusative
SFX c   or          ra         [bg]or is:accusative
SFX c   0           a          [^bg]or is:accusative
SFX c   0           a          [^eo][cr] is:accusative
SFX c   0           a          [^céior] is:accusative
SFX c   0           m          [éi] is:locative
SFX c   0           ovi        [hxz]es is:locative
SFX c   0           ovi        [^h]os is:locative
SFX c   os          ovi        hos is:locative
SFX c   0           ovi        is is:locative
SFX c   ec          covi       ec is:locative
SFX c   on          novi       zon is:locative
SFX c   0           vi         o is:locative
SFX c   0           ovi        [inp]er is:locative
SFX c   er          rovi       [^inp]er is:locative
SFX c   or          rovi       [bg]or is:locative
SFX c   0           ovi        [^bg]or is:locative
SFX c   0           ovi        [^eo][cr] is:locative
SFX c   0           ovi        [^céior] is:locative
SFX c   0           om         [éi] is:instrumental
SFX c   0           ami        [éi] is:instrumental
SFX c   0           om         [^céior] is:instrumental
SFX c   0           ovia       [éi] is:nominative is:plural
SFX c   us          ovia       [^ú]..us is:nominative is:plural
SFX c   0           ovia       úlius is:nominative is:plural
SFX c   as          ovia       [^el]as is:nominative is:plural
SFX c   0           ovia       [el]as is:nominative is:plural
SFX c   es          ovia       [^hxz]es is:nominative is:plural
SFX c   0           ovia       [hxz]es is:nominative is:plural
SFX c   0           ovia       [^h]os is:nominative is:plural
SFX c   os          ovia       hos is:nominative is:plural
SFX c   0           ovia       is is:nominative is:plural
SFX c   ec          covia      ec is:nominative is:plural
SFX c   on          ni         zon is:nominative is:plural
SFX c   on          novia      zon is:nominative is:plural
SFX c   0           via        o is:nominative is:plural
SFX c   0           ovia       [inp]er is:nominative is:plural
SFX c   er          rovia      [^inp]er is:nominative is:plural
SFX c   or          rovia      [bg]or is:nominative is:plural
SFX c   0           ovia       [^bg]or is:nominative is:plural
SFX c   0           ovia       [^eo][cr] is:nominative is:plural
SFX c   0           ovia       nc is:nominative is:plural
SFX c   0           ovia       [^cčéior] is:nominative is:plural
SFX c   0           ovia       [ey]n is:nominative is:plural
SFX c   0           via        o is:nominative is:plural
SFX c   or          rovia      [gk]or is:nominative is:plural
SFX c   0           ovia       č[ei]k is:nominative is:plural
SFX c   ok          kovia      ok is:nominative is:plural
SFX c   0           ovia       duch is:nominative is:plural
SFX c   0           ovia       ach is:nominative is:plural
SFX c   0           ovia       ť is:nominative is:plural
SFX c   0           ia         dič is:nominative is:plural
SFX c   0           i          dedič is:nominative is:plural
SFX c   0           ia         žel is:nominative is:plural
SFX c   ľ           lia        ľ is:nominative is:plural
SFX c   n           nia        čan is:nominative is:plural
SFX c   0           ia         brat is:nominative is:plural
SFX c   0           ov         [éi] is:genitive is:plural
SFX c   us          ov         [^ú]..us is:genitive is:plural
SFX c   0           ov         úlius is:genitive is:plural
SFX c   as          ov         [^el]as is:genitive is:plural
SFX c   0           ov         [el]as is:genitive is:plural
SFX c   es          ov         [^hxz]es is:genitive is:plural
SFX c   0           ov         [hxz]es is:genitive is:plural
SFX c   0           ov         [^h]os is:genitive is:plural
SFX c   os          ov         hos is:genitive is:plural
SFX c   0           ov         is is:genitive is:plural
SFX c   ec          cov        ec is:genitive is:plural
SFX c   on          nov        zon is:genitive is:plural
SFX c   0           v          o is:genitive is:plural
SFX c   0           ov         [inp]er is:genitive is:plural
SFX c   or          rov        [bg]or is:genitive is:plural
SFX c   0           ov         [^bg]or genitive is:plural
SFX c   0           ov         [^eo][cr] is:genitive is:plural
SFX c   0           ov         [^céior] is:genitive is:plural
SFX c   0           om         [éi] is:dative is:plural
SFX c   us          om         [^ú]..us is:dative is:plural
SFX c   0           om         úlius is:dative is:plural
SFX c   as          om         [^el]as is:dative is:plural
SFX c   0           om         [el]as is:dative is:plural
SFX c   es          om         [^hxz]es is:dative is:plural
SFX c   0           om         [hxz]es is:dative is:plural
SFX c   0           om         [^h]os is:dative is:plural
SFX c   os          om         hos is:dative is:plural
SFX c   0           om         is is:dative is:plural
SFX c   ec          com        ec is:dative is:plural
SFX c   on          nom        zon is:dative is:plural
SFX c   0           m          o is:dative is:plural
SFX c   0           om         [inp]er is:dative is:plural
SFX c   er          rom        [^inp]er is:dative is:plural
SFX c   or          rom        [bg]or is:dative is:plural
SFX c   0           om         [^bg]or is:dative is:plural
SFX c   0           om         [^eo][cr] is:dative is:plural
SFX c   0           om         [^céior] is:dative is:plural
SFX c   ec          cov        ec is:accusative is:plural
SFX c   0           v          o is:accusative is:plural
SFX c   er          rov        [^inp]er is:accusative is:plural
SFX c   or          rov        [bg]or is:accusative is:plural
SFX c   0           ov         [^bg]or accusative is:plural
SFX c   0           ov         [^eo][cr] is:accusative is:plural
SFX c   0           ov         [^céior] is:accusative is:plural
SFX c   0           och        [éi] is:locative is:plural
SFX c   us          och        [^ú]..us is:locative is:plural
SFX c   0           och        úlius is:locative is:plural
SFX c   as          och        [^el]as is:locative is:plural
SFX c   0           och        [el]as is:locative is:plural
SFX c   es          och        [^hxz]es is:locative is:plural
SFX c   0           och        [hxz]es is:locative is:plural
SFX c   0           och        [^h]os is:locative is:plural
SFX c   os          och        hos is:locative is:plural
SFX c   0           och        is is:locative is:plural
SFX c   ec          coch       ec is:locative is:plural
SFX c   on          noch       zon is:locative is:plural
SFX c   0           ch         o is:locative is:plural
SFX c   0           och        [inp]er is:locative is:plural
SFX c   er          roch       [^inp]er is:locative is:plural
SFX c   or          roch       [bg]or is:locative is:plural
SFX c   0           och        [^bg]or is:locative is:plural
SFX c   0           och        [^céior] is:locative is:plural
SFX c   us          ami        [^ú]..us is:instrumental is:plural
SFX c   0           ami        úlius is:instrumental is:plural
SFX c   as          ami        [^el]as is:instrumental is:plural
SFX c   0           ami        [el]as is:instrumental is:plural
SFX c   0           mi         [hxz]es is:instrumental is:plural
SFX c   0           mi         [^h]os is:instrumental is:plural
SFX c   os          mi         hos is:instrumental is:plural
SFX c   0           mi         is is:instrumental is:plural
SFX c   ec          cami       ec is:instrumental is:plural
SFX c   on          nami       zon is:instrumental is:plural
SFX c   o           ami        o is:instrumental is:plural
SFX c   0           mi         [inp]er is:instrumental is:plural
SFX c   er          rami       [^inp]er is:instrumental is:plural
SFX c   or          rami       [bg]or is:instrumental is:plural
SFX c   0           ami        [^bg]or is:instrumental is:plural
SFX c   0           och        [^eo][cr] is:instrumental is:plural
SFX c   0           mi         [^eon][cr] is:instrumental is:plural
SFX c   0           ami        nc is:instrumental is:plural
SFX c   0           mi         [^céior] is:instrumental is:plural

SFX C Y 113 # vzor pre živ. pod.mená. ak N plurál je -i okrem hosť
SFX C   ec          ca         ec is:genitive
SFX C   on          na         zon is:genitive
SFX C   o           a          o is:genitive
SFX C   er          ra         [^inp]er is:genitive
SFX C   or          ra         [bg]or is:genitive
SFX C   0           a          [^bg]or is:genitive
SFX C   0           a          [^eo][cr] is:genitive
SFX C   0           a          [^céior] is:genitive
SFX C   0           vi         o is:dative
SFX C   ec          covi       ec is:dative
SFX C   on          novi       zon is:dative
SFX C   0           ovi        [inp]er is:dative
SFX C   er          rovi       [^inp]er is:dative
SFX C   er          rom        [^inp]er is:dative
SFX C   or          rovi       [bg]or is:dative
SFX C   0           ovi        [^bg]or is:dative
SFX C   0           ovi        [^eo][cr] is:dative
SFX C   0           ovi        [^céior] is:dative
SFX C   ec          ca         ec is:accusative
SFX C   o           a          o is:accusative
SFX C   er          ra         [^inp]er is:accusative
SFX C   or          ra         [bg]or is:accusative
SFX C   0           a          [^bg]or is:accusative
SFX C   0           a          [^eo][cr] is:accusative
SFX C   0           a          [^céior] is:accusative
SFX C   on          novi       zon is:locative
SFX C   0           ovi        [inp]er is:locative
SFX C   er          rovi       [^inp]er is:locative
SFX C   or          rovi       [bg]or is:locative
SFX C   0           ovi        [^bg]or is:locative
SFX C   0           ovi        [^eo][cr] is:locative
SFX C   0           ovi        [^céior] is:locative
SFX C   on          nom        zon is:instrumental
SFX C   0           m          o is:instrumental
SFX C   0           om         [inp]er is:instrumental
SFX C   er          rom        [^inp]er is:instrumental
SFX C   or          rom        [bg]or is:instrumental
SFX C   0           om         [^bg]or is:instrumental
SFX C   0           om         [^eo][cr] is:instrumental
SFX C   0           om         [^céior] is:instrumental
SFX C   0           mi         [^céiorť] is:instrumental
SFX C   0           i          [^acéhiklľnortť] is:nominative is:plural
SFX C   0           i          [^o]dič is:nominative is:plural
SFX C   0           i          [^d]ič is:nominative is:plural
SFX C   0           i          [^i]č is:nominative is:plural
SFX C   0           i          [ln] is:nominative is:plural
SFX C   ch          si         ch is:nominative is:plural
SFX C   k           ci         k is:nominative is:plural
SFX C   ec          ci         ec is:nominative is:plural
SFX C   0           i          jel is:nominative is:plural
SFX C   el          li         el is:nominative is:plural
SFX C   ľ           li         [áeo]ľ is:nominative is:plural
SFX C   0           i          lan is:nominative is:plural
SFX C   0           i          [^b]rat is:nominative is:plural
SFX C   0           i          [^r]at is:nominative is:plural
SFX C   0           i          [^a]t is:nominative is:plural
SFX C   ť           tia        ť is:nominative is:plural
SFX C   on          ni         zon is:nominative is:plural
SFX C   0           i          [inp]er is:nominative is:plural
SFX C   er          ri         [^inp]er is:nominative is:plural
SFX C   or          ri         bor is:nominative is:plural
SFX C   0           i          [^b]or is:nominative is:plural
SFX C   0           i          [^eo][cr] is:nominative is:plural
SFX C   on          ni         zon is:nominative is:plural
SFX C   ť           tí         ť is:genitive is:plural
SFX C   ec          cov        ec is:genitive is:plural
SFX C   on          nov        zon is:genitive is:plural
SFX C   0           v          o is:genitive is:plural
SFX C   0           ov         [inp]er is:genitive is:plural
SFX C   er          rov        [^inp]er is:genitive is:plural
SFX C   or          rov        [bg]or is:genitive is:plural
SFX C   0           ov         [^bg]or is:genitive is:plural
SFX C   0           ov         [^eo][cr] is:genitive is:plural
SFX C   0           ov         [^céior] is:genitive is:plural
SFX C   i           ov         ovci is:genitive is:plural
SFX C   ec          com        ec is:dative is:plural
SFX C   0           m          o is:dative is:plural
SFX C   0           om         [inp]er is:dative is:plural
SFX C   or          rom        [bg]or is:dative is:plural
SFX C   0           om         [^bg]or is:dative is:plural
SFX C   0           om         [^eo][cr] is:dative is:plural
SFX C   0           om         [^céior] is:dative is:plural
SFX C   i           om         ovci is:dative is:plural
SFX C   on          nov        zon is:accusative is:plural
SFX C   0           v          o is:accusative is:plural
SFX C   0           ov         [inp]er is:accusative is:plural
SFX C   er          rov        [^inp]er is:accusative is:plural
SFX C   or          rov        [bg]or is:accusative is:plural
SFX C   0           ov         [^bg]or is:accusative is:plural
SFX C   0           ov         [^eo][cr] is:accusative is:plural
SFX C   0           ov         [^céior] is:accusative is:plural
SFX C   i           ov         ovci is:accusative is:plural
SFX C   ec          coch       ec is:locative is:plural
SFX C   on          noch       zon is:locative is:plural
SFX C   0           ch         o is:locative is:plural
SFX C   0           och        [inp]er is:locative is:plural
SFX C   er          roch       [^inp]er is:locative is:plural
SFX C   or          roch       [bg]or is:locative is:plural
SFX C   0           och        [^bg]or is:locative is:plural
SFX C   0           och        [^eo][cr] is:locative is:plural
SFX C   0           och        [^céior] is:locative is:plural
SFX C   i           och        ovci is:locative is:plural
SFX C   0           ami        ť is:instrumental is:plural
SFX C   ec          cami       ec is:instrumental is:plural
SFX C   on          nami       zon is:instrumental is:plural
SFX C   o           ami        o is:instrumental is:plural
SFX C   0           mi         [inp]er is:instrumental is:plural
SFX C   er          rami       [^inp]er is:instrumental is:plural
SFX C   or          rami       [bg]or is:instrumental is:plural
SFX C   0           ami        [^bg]or is:instrumental is:plural
SFX C   0           mi         [^eon][cr] is:instrumental is:plural
SFX C   0           ami        nc is:instrumental is:plural
SFX C   i           ami        ovci is:instrumental is:plural

SFX H Y 11
SFX H   a           u          a is:genitive
SFX H   a           ovi        a is:dative
SFX H   a           u          a is:accusative
SFX H   a           om         a is:instrumental
SFX H   a           ovia       [^t]a is:nominative is:plural
SFX H   a           i          ta is:nominative is:plural
SFX H   a           ov         a is:genitive is:plural
SFX H   a           om         a is:dative is:plural
SFX H   a           ov         a is:accusative is:plural
SFX H   a           och        a is:locative is:plural
SFX H   0           mi         a is:instrumental is:plural

SFX B Y 215
SFX B   0           a          [áéíóúý]rod is:genitive
SFX B   0           u          [^áéíóúý]rod is:genitive
SFX B   0           u          [^r]od is:genitive
SFX B   0           a          otok is:genitive
SFX B   0           a          stol is:genitive
SFX B   0           u          to[klnv] is:genitive
SFX B   0           a          [^t]o[klnv] is:genitive
SFX B   0           u          el is:genitive
SFX B   ôl          ola        ôl is:genitive
SFX B   0           u          [^eoô]l is:genitive
SFX B   0           e          yv is:genitive
SFX B   0           a          [^o][knv] is:genitive
SFX B   0           a          [oúy]r is:genitive
SFX B   0           a          ner is:genitive
SFX B   us          u          mus is:genitive
SFX B   os          u          mos is:genitive
SFX B   0           u          [^m]us is:genitive
SFX B   0           a          [^au]s is:genitive
SFX B   0           a          át is:genitive
SFX B   0           u          [áéíóúý]vet is:genitive
SFX B   0           a          [^áéíóúý]vet is:genitive
SFX B   0           u          [^čv]et is:genitive
SFX B   0           a          šit is:genitive
SFX B   0           a          ust is:genitive
SFX B   0           a          kút is:genitive
SFX B   0           u          [^e]t is:genitive
SFX B   0           a          ivot is:genitive
SFX B   0           a          o[hlm]ov is:genitive
SFX B   0           u          [^dgklrstv] is:genitive
SFX B   og          gu         zog is:genitive
SFX B   0           u          [^z]og is:genitive
SFX B   0           u          [áéíóúý]rod is:dative
SFX B   0           u          [^áéíóúý]rod is:dative
SFX B   0           e          [^áéíóúý]rod is:dative
SFX B   0           u          [^r]od is:dative
SFX B   0           u          [^o]d is:dative
SFX B   0           u          to[klnv] is:dative
SFX B   0           u          [^t]o[klnv] is:dative
SFX B   0           u          el is:dative
SFX B   ôl          olu        ôl is:dative
SFX B   0           u          [^o][knv] is:dative
SFX B   0           u          [aeíoúy]r is:dative
SFX B   0           u          [^u]s is:dative
SFX B   0           u          [^áéíóúý]vet is:dative
SFX B   0           u          o[hlm]ov is:dative
SFX B   og          gu         zog is:dative
SFX B   0           0          . is:accusative
SFX B   0           e          [áéíóúý]rod is:locative
SFX B   0           e          [^r]od is:locative
SFX B   0           e          [^o]d is:locative
SFX B   0           e          [^t]o[klnv] is:locative
SFX B   0           i          el is:locative
SFX B   ôl          ole        ôl is:locative
SFX B   0           e          [^áeoô]l is:locative
SFX B   0           e          [^n][aeíoúy]r is:locative
SFX B   0           i          ner is:locative
SFX B   us          e          mus is:locative
SFX B   os          e          mos is:locative
SFX B   0           e          [^m]us is:locative
SFX B   0           e          [^u]s is:locative
SFX B   0           e          [áéíóúý]vet is:locative
SFX B   0           e          [^áéíóúý]vet is:locative
SFX B   0           e          [^čv]et is:locative
SFX B   0           e          [^e]t is:locative
SFX B   0           e          [aá]v is:locative
SFX B   0           e          o[hlm]ov is:locative
SFX B   0           e          [^dghklrstv] is:locative
SFX B   0           mi         [áéíóúý]rod is:instrumental
SFX B   0           om         [^r]od is:instrumental
SFX B   0           om         [^o]d is:instrumental
SFX B   0           om         to[klnv] is:instrumental
SFX B   0           om         [^t]o[klnv] is:instrumental
SFX B   0           om         el is:instrumental
SFX B   ôl          olom       ôl is:instrumental
SFX B   0           om         [^eoô]l is:instrumental
SFX B   0           om         [^o][knv] is:instrumental
SFX B   us          om         mus is:instrumental
SFX B   os          om         mos is:instrumental
SFX B   0           om         [^m]us is:instrumental
SFX B   0           om         [^dgklrstv] is:instrumental
SFX B   0           om         [^z]og is:instrumental
SFX B   0           y          [áéíóúý]rod is:nominative is:plural
SFX B   0           y          [^áéíóúý]rod is:nominative is:plural
SFX B   0           y          [^r]od is:nominative is:plural
SFX B   0           y          [^o]d is:nominative is:plural
SFX B   0           y          to[klnv] is:nominative is:plural
SFX B   0           y          [^t]o[klnv] is:nominative is:plural
SFX B   0           i          iál  is:nominative is:plural
SFX B   0           e          [^i]ál is:nominative is:plural
SFX B   0           y          el is:nominative is:plural
SFX B   ôl          oly        ôl is:nominative is:plural
SFX B   0           y          [^eoô]l is:nominative is:plural
SFX B   0           y          [^o][knv] is:nominative is:plural
SFX B   0           y          [aeíoúy]r is:nominative is:plural
SFX B   us          y          mus is:nominative is:plural
SFX B   os          y          mos is:nominative is:plural
SFX B   0           y          [^m]us is:nominative is:plural
SFX B   0           y          [^u]s is:nominative is:plural
SFX B   0           y          [áéíóúý]vet is:nominative is:plural
SFX B   0           y          [^áéíóúý]vet is:nominative is:plural
SFX B   0           y          [^čv]et is:nominative is:plural
SFX B   0           y          [^e]t is:nominative is:plural
SFX B   0           y          o[hlm]ov is:nominative is:plural
SFX B   0           y          [^dgklrstv] is:nominative is:plural
SFX B   0           ia         ťan is:nominative is:plural
SFX B   og          gy         zog is:nominative is:plural
SFX B   0           y          [^z]og is:nominative is:plural
SFX B   0           ov         [áéíóúý]rod is:genitive is:plural
SFX B   0           ov         [^áéíóúý]rod is:genitive is:plural
SFX B   0           ov         [^r]od is:genitive is:plural
SFX B   0           ov         [^o]d is:genitive is:plural
SFX B   0           ov         to[klnv] is:genitive is:plural
SFX B   0           ov         [^t]o[klnv] is:genitive is:plural
SFX B   0           ov         el is:genitive is:plural
SFX B   ôl          olov       ôl is:genitive is:plural
SFX B   0           ov         [^eoô]l is:genitive is:plural
SFX B   0           ov         [^o][knv] is:genitive is:plural
SFX B   0           ov         [aeíoúy]r is:genitive is:plural
SFX B   us          ov         mus is:genitive is:plural
SFX B   os          ov         mos is:genitive is:plural
SFX B   0           ov         [^m]us is:genitive is:plural
SFX B   0           ov         [^u]s is:genitive is:plural
SFX B   0           ov         [áéíóúý]vet is:genitive is:plural
SFX B   0           ov         [^áéíóúý]vet is:genitive is:plural
SFX B   0           ov         [^čv]et is:genitive is:plural
SFX B   0           ov         [^e]t is:genitive is:plural
SFX B   0           ov         o[hlm]ov is:genitive is:plural
SFX B   0           ov         [^dgklrstv] is:genitive is:plural
SFX B   og          gov        zog is:genitive is:plural
SFX B   0           ov         [^z]og is:genitive is:plural
SFX B   0           om         [áéíóúý]rod is:dative is:plural
SFX B   0           om         [^áéíóúý]rod is:dative is:plural
SFX B   0           om         [^r]od is:dative is:plural
SFX B   0           om         [^o]d is:dative is:plural
SFX B   0           om         to[klnv] is:dative is:plural
SFX B   0           om         [^t]o[klnv] is:dative is:plural
SFX B   0           om         [^t]o[klnv] is:dative is:plural
SFX B   0           om         el is:dative is:plural
SFX B   0           om         [^eoô]l is:dative is:plural
SFX B   0           om         [^o][knv] is:dative is:plural
SFX B   0           om         [aeíoúy]r is:dative is:plural
SFX B   us          om         mus is:dative is:plural
SFX B   os          om         mos is:dative is:plural
SFX B   0           om         [^m]us is:dative is:plural
SFX B   0           om         [^u]s is:dative is:plural
SFX B   0           om         [áéíóúý]vet is:dative is:plural
SFX B   0           om         [^áéíóúý]vet is:dative is:plural
SFX B   0           om         [^čv]et is:dative is:plural
SFX B   0           om         [^e]t is:dative is:plural
SFX B   0           om         o[hlm]ov is:dative is:plural
SFX B   0           om         [^dgklrstv] is:dative is:plural
SFX B   og          gom        zog is:dative is:plural
SFX B   0           om         [^z]og is:dative is:plural
SFX B   0           y          [^r]od is:accusative is:plural
SFX B   0           y          [^o]d is:accusative is:plural
SFX B   0           y          to[klnv] is:accusative is:plural
SFX B   0           y          [^t]o[klnv] is:accusative is:plural
SFX B   ôl          oly        ôl is:accusative is:plural
SFX B   0           y          [^eoô]l is:accusative is:plural
SFX B   0           y          [^o][knv] is:accusative is:plural
SFX B   0           y          [aeíoúy]r is:accusative is:plural
SFX B   us          y          mus is:accusative is:plural
SFX B   0           y          [^m]us is:accusative is:plural
SFX B   0           y          [^u]s is:accusative is:plural
SFX B   0           y          [áéíóúý]vet is:accusative is:plural
SFX B   0           y          [^áéíóúý]vet is:accusative is:plural
SFX B   0           y          [^čv]et is:accusative is:plural
SFX B   0           y          o[hlm]ov is:accusative is:plural
SFX B   0           y          [^dgklrstv] is:accusative is:plural
SFX B   0           och        [áéíóúý]rod is:locative is:plural
SFX B   0           och        [^áéíóúý]rod is:locative is:plural
SFX B   0           och        [^r]od is:locative is:plural
SFX B   0           och        [^o]d is:locative is:plural
SFX B   0           och        to[klnv] is:locative is:plural
SFX B   0           och        [^t]o[klnv] is:locative is:plural
SFX B   0           och        el is:locative is:plural
SFX B   ôl          oloch      ôl is:locative is:plural
SFX B   0           och        [^eoô]l is:locative is:plural
SFX B   0           och        [^o][knv] is:locative is:plural
SFX B   0           och        [aeíoúy]r is:locative is:plural
SFX B   us          och        mus is:locative is:plural
SFX B   os          och        mos is:locative is:plural
SFX B   0           och        [^m]us is:locative is:plural
SFX B   0           och        [^u]s is:locative is:plural
SFX B   0           och        [áéíóúý]vet is:locative is:plural
SFX B   0           och        [^áéíóúý]vet is:locative is:plural
SFX B   0           och        [^čv]et is:locative is:plural
SFX B   0           och        [^e]t is:locative is:plural
SFX B   0           och        o[hlm]ov is:locative is:plural
SFX B   0           och        [^dgklrstv] is:locative is:plural
SFX B   og          goch       zog is:locative is:plural
SFX B   0           och        [^z]og is:locative is:plural
SFX B   0           mi         [^áéíóúý]rod is:instrumental is:plural
SFX B   0           mi         [^r]od is:instrumental is:plural
SFX B   0           mi         [^o]d is:instrumental is:plural
SFX B   0           mi         to[klnv] is:instrumental is:plural
SFX B   0           mi         [^t]o[klnv] is:instrumental is:plural
SFX B   0           ami        el is:instrumental is:plural
SFX B   ôl          olami      ôl is:instrumental is:plural
SFX B   0           ami        [^eoô]l is:instrumental is:plural
SFX B   0           mi         [^o][knv] is:instrumental is:plural
SFX B   0           mi         [aeíoúy]r is:instrumental is:plural
SFX B   us          ami        mus is:instrumental is:plural
SFX B   os          ami        mos is:instrumental is:plural
SFX B   0           mi         [^m]us is:instrumental is:plural
SFX B   0           mi         [^u]s is:instrumental is:plural
SFX B   0           mi         [áéíóúý]vet is:instrumental is:plural
SFX B   0           mi         [^áéíóúý]vet is:instrumental is:plural
SFX B   0           mi         [^čv]et is:instrumental is:plural
SFX B   0           ami        [^e]t is:instrumental is:plural
SFX B   0           mi         o[hlm]ov is:instrumental is:plural
SFX B   0           mi         [^dgklmrstv] is:instrumental is:plural
SFX B   0           ami        [m] is:instrumental is:plural
SFX B   og          gmi        zog is:instrumental is:plural
SFX B   0           mi         [^z]og is:instrumental is:plural


SFX J Y 164
SFX J   iec         ca         iec is:genitive
SFX J   ec          ca         [^i]ec is:genitive
SFX J   0           a          [^e]c is:genitive
SFX J   ol          la         ol is:genitive
SFX J   0           a          [^o]l is:genitive
SFX J   eľ          ľa         [gz]eľ is:genitive
SFX J   0           a          [^pgz]eľ is:genitive
SFX J   eň          ňa         [dž]eň is:genitive
SFX J   ň           ňa         [^dž]eň is:genitive
SFX J   er          ra         er is:genitive
SFX J   or          ra         or is:genitive
SFX J   0           a          [^o]r is:genitive
SFX J   ôš          oša        ôš is:genitive
SFX J   eť          ťa         eť is:genitive
SFX J   ôž          oža        ôž is:genitive
SFX J   0           a          [e][^cľňr] is:genitive
SFX J   0           a          [^ceľňršž] is:genitive
SFX J   iec         cu         iec is:dative
SFX J   ec          cu         [^i]ec is:dative
SFX J   0           u          [^e]c is:dative
SFX J   ol          lu         ol is:dative
SFX J   0           u          [^o]l is:dative
SFX J   eľ          ľu         [gz]eľ is:dative
SFX J   eň          ňu         [dž]eň is:dative
SFX J   ň           ňu         [^dž]eň is:dative
SFX J   er          ru         er is:dative
SFX J   or          ru         or is:dative
SFX J   0           u          [^o]r is:dative
SFX J   ôš          ošu        ôš is:dative
SFX J   eť          ťu         eť is:dative
SFX J   ôž          ožu        ôž is:dative
SFX J   0           u          [e][^cľňr] is:dative
SFX J   0           u          [^ceľňršž] is:dative
SFX J   iec         ci         iec is:locative
SFX J   ec          ci         [^i]ec is:locative
SFX J   0           i          [^e]c is:locative
SFX J   ol          li         ol is:locative
SFX J   0           i          [^o]l is:locative
SFX J   eľ          li         [gz]eľ is:locative
SFX J   ľ           li         [^gz]eľ is:locative
SFX J   eň          ni         [dž]eň is:locative
SFX J   ň           ni         [^dž]eň is:locative
SFX J   er          ri         er is:locative
SFX J   or          ri         or is:locative
SFX J   0           i          [^o]r is:locative
SFX J   ôš          oši        ôš is:locative
SFX J   eť          ti         eť is:locative
SFX J   ôž          oži        ôž is:locative
SFX J   0           i          [e][^cľňr] is:locative
SFX J   0           i          [^ceľňršž] is:locative
SFX J   ec          com        [^i]ec is:instrumental
SFX J   0           om         [^e]c is:instrumental
SFX J   ol          lom        ol is:instrumental
SFX J   0           om         [^o]l is:instrumental
SFX J   eľ          ľom        [gz]eľ is:instrumental
SFX J   eň          ňom        [dž]eň is:instrumental
SFX J   ň           ňom        [^dž]eň is:instrumental
SFX J   er          rom        er is:instrumental
SFX J   or          rom        or is:instrumental
SFX J   0           om         [^o]r is:instrumental
SFX J   ôš          ošom       ôš is:instrumental
SFX J   eť          ťom        eť is:instrumental
SFX J   ôž          ožom       ôž is:instrumental
SFX J   0           om         [e][^cľňr] is:instrumental
SFX J   0           om         [^ceľňršž] is:instrumental
SFX J   iec         ce         iec is:nominative is:plural
SFX J   ec          ce         [^i]ec is:nominative is:plural
SFX J   0           e          [^e]c is:nominative is:plural
SFX J   ol          le         ol is:nominative is:plural
SFX J   0           e          [^o]l is:nominative is:plural
SFX J   eľ          le         [gz]eľ is:nominative is:plural
SFX J   ľ           le         [^gz]eľ is:nominative is:plural
SFX J   eň          ne         žeň is:nominative is:plural
SFX J   ň           ne         [^dž]eň is:nominative is:plural
SFX J   er          re         er is:nominative is:plural
SFX J   or          re         or is:nominative is:plural
SFX J   0           e          [^o]r is:nominative is:plural
SFX J   ôš          oše        ôš is:nominative is:plural
SFX J   eť          te         eť is:nominative is:plural
SFX J   ôž          ože        ôž is:nominative is:plural
SFX J   0           e          [e][^cľňr] is:nominative is:plural
SFX J   0           e          [^ceľňršž] is:nominative is:plural
SFX J   iec         cov        iec is:genitive is:plural
SFX J   ec          cov        [^i]ec is:genitive is:plural
SFX J   0           ov         [^e]c is:genitive is:plural
SFX J   ol          lov        ol is:genitive is:plural
SFX J   0           ov         [^o]l is:genitive is:plural
SFX J   eľ          ľov        [gz]eľ is:genitive is:plural
SFX J   eň          ňov        žeň is:genitive is:plural
SFX J   0           ov         [^dž]eň is:genitive is:plural
SFX J   er          rov        er is:genitive is:plural
SFX J   or          rov        or is:genitive is:plural
SFX J   0           ov         [^o]r is:genitive is:plural
SFX J   ôš          ošov       ôš is:genitive is:plural
SFX J   eť          ťov        eť is:genitive is:plural
SFX J   ôž          ožov       ôž is:genitive is:plural
SFX J   0           ov         [e][^cľňr] is:genitive is:plural
SFX J   0           ov         [^ceľňršž] is:genitive is:plural
SFX J   iec         com        iec is:dative is:plural
SFX J   ec          com        [^i]ec is:dative is:plural
SFX J   0           om         [^e]c is:dative is:plural
SFX J   ol          lom        ol is:dative is:plural
SFX J   0           om         [^o]l is:dative is:plural
SFX J   eľ          ľom        [gz]eľ is:dative is:plural
SFX J   eň          ňom        [dž]eň is:dative is:plural
SFX J   ň           ňom        [^dž]eň is:dative is:plural
SFX J   er          rom        er is:dative is:plural
SFX J   or          rom        or is:dative is:plural
SFX J   0           om         [^o]r is:dative is:plural
SFX J   ôš          ošom       ôš is:dative is:plural
SFX J   eť          ťom        eť is:dative is:plural
SFX J   ôž          ožom       ôž is:dative is:plural
SFX J   0           om         [e][^cľňr] is:dative is:plural
SFX J   0           om         [^ceľňršž] is:dative is:plural
SFX J   iec         ce         iec is:accusative is:plural
SFX J   ec          ce         [^i]ec is:accusative is:plural
SFX J   0           e          [^e]c is:accusative is:plural
SFX J   ol          le         ol is:accusative is:plural
SFX J   0           e          [^o]l is:accusative is:plural
SFX J   eľ          le         [gz]eľ is:accusative is:plural
SFX J   ľ           le         [^gz]eľ is:accusative is:plural
SFX J   eň          ne         žeň is:accusative is:plural
SFX J   ň           ne         [^dž]eň is:accusative is:plural
SFX J   er          re         er is:accusative is:plural
SFX J   or          re         or is:accusative is:plural
SFX J   0           e          [^o]r is:accusative is:plural
SFX J   ôš          oše        ôš is:accusative is:plural
SFX J   eť          te         eť is:accusative is:plural
SFX J   ôž          ože        ôž is:accusative is:plural
SFX J   0           e          [e][^cľňr] is:accusative is:plural
SFX J   0           e          [^ceľňršž] is:accusative is:plural
SFX J   iec         coch       iec is:locative is:plural
SFX J   ec          coch       [^i]ec is:locative is:plural
SFX J   0           och        [^e]c is:locative is:plural
SFX J   ol          loch       ol is:locative is:plural
SFX J   0           och        [^o]l is:locative is:plural
SFX J   eľ          ľoch       [gz]eľ is:locative is:plural
SFX J   eň          ní         deň is:locative is:plural
SFX J   eň          ňoch       [dž]eň is:locative is:plural
SFX J   ň           ňoch       [^dž]eň is:locative is:plural
SFX J   er          roch       er is:locative is:plural
SFX J   or          roch       or is:locative is:plural
SFX J   0           och        [^o]r is:locative is:plural
SFX J   ôš          ošoch      ôš is:locative is:plural
SFX J   eť          ťoch       eť is:locative is:plural
SFX J   ôž          ožoch      ôž is:locative is:plural
SFX J   0           och        [e][^cľňr] is:locative is:plural
SFX J   0           och        [^ceľňršž] is:locative is:plural
SFX J   iec         cami       iec is:instrumental is:plural
SFX J   ec          cami       [^i]ec is:instrumental is:plural
SFX J   0           mi         [^e]c is:instrumental is:plural
SFX J   ol          lami       ol is:instrumental is:plural
SFX J   0           ami        [^o]l is:instrumental is:plural
SFX J   eľ          ľami       [gz]eľ is:instrumental is:plural
SFX J   eň          ňami       [dž]eň is:instrumental is:plural
SFX J   0           mi         [^dž]eň is:instrumental is:plural
SFX J   er          rami       er is:instrumental is:plural
SFX J   or          rami       or is:instrumental is:plural
SFX J   0           ami        [^o]r is:instrumental is:plural
SFX J   ôš          ošmi       ôš is:instrumental is:plural
SFX J   eť          ťami       eť is:instrumental is:plural
SFX J   ôž          ožmi       ôž is:instrumental is:plural
SFX J   0           mi         [e][^cľňr] is:instrumental is:plural
SFX J   0           mi         [^ceľňršž] is:instrumental is:plural

SFX L Y 79
SFX L   ec          ca         ec is:genitive
SFX L   o           a          o is:genitive
SFX L   0           a          [tv]er is:genitive
SFX L   er          ra         [^tv]er is:genitive
SFX L   0           a          [^e][cr] is:genitive
SFX L   es          sa         es is:genitive
SFX L   0           a          [^céior] is:genitive
SFX L   us          a          us is:genitive
SFX L   ec          covi       ec is:dative
SFX L   0           vi         o is:dative
SFX L   0           ovi        [tv]er is:dative
SFX L   er          rovi       [^tv]er is:dative
SFX L   0           ovi        [^e][cr] is:dative
SFX L   es          sovi       es is:dative
SFX L   0           ovi        [^céior] is:dative
SFX L   us          ovi        us is:dative
SFX L   o           a          o is:accusative
SFX L   ec          com        ec is:instrumental
SFX L   0           m          o is:instrumental
SFX L   0           om         [tv]er is:instrumental
SFX L   er          rom        [^tv]er is:instrumental
SFX L   0           om         [^e][cr] is:instrumental
SFX L   es          som        es is:instrumental
SFX L   0           om         [^céior] is:instrumental
SFX L   us          om         us is:instrumental
SFX L   us          om         us is:instrumental
SFX L   0           e          č is:nominative is:plural
SFX L   ec          ce         ec is:nominative is:plural
SFX L   0           via        o is:nominative is:plural
SFX L   0           e          ár is:nominative is:plural
SFX L   0           y          [tv]er is:nominative is:plural
SFX L   er          re         [^tv]er is:nominative is:plural
SFX L   0           y          [^áe][cr] is:nominative is:plural
SFX L   es          sy         es is:nominative is:plural
SFX L   0           y          [^čcéior] is:nominative is:plural
SFX L   us          y          us is:nominative is:plural
SFX L   ec          cov        ec is:genitive is:plural
SFX L   0           v          o is:genitive is:plural
SFX L   0           ov         [tv]er is:genitive is:plural
SFX L   er          rov        [^tv]er is:genitive is:plural
SFX L   0           ov         [^e][cr] is:genitive is:plural
SFX L   es          sov        es is:genitive is:plural
SFX L   0           ov         [^céior] is:genitive is:plural
SFX L   us          ov         us is:genitive is:plural
SFX L   ec          com        ec is:dative is:plural
SFX L   0           m          o is:dative is:plural
SFX L   0           om         [tv]er is:dative is:plural
SFX L   er          rom        [^tv]er is:dative is:plural
SFX L   0           om         [^e][cr] is:dative is:plural
SFX L   es          som        es is:dative is:plural
SFX L   0           om         [^céior] is:dative is:plural
SFX L   us          om         us is:dative is:plural
SFX L   us          om         us is:dative is:plural
SFX L   0           e          č is:accusative is:plural
SFX L   ec          ce         ec is:accusative is:plural
SFX L   ec          cov        ec is:accusative is:plural
SFX L   0           v          o is:accusative is:plural
SFX L   0           e          ár is:accusative is:plural
SFX L   0           y          [tv]er is:accusative is:plural
SFX L   er          re         [^tv]er is:accusative is:plural
SFX L   es          sov        es is:accusative is:plural
SFX L   0           y          [^čcéior] is:accusative is:plural
SFX L   us          ov         us is:accusative is:plural
SFX L   ec          coch       ec is:locative is:plural
SFX L   0           ch         o is:locative is:plural
SFX L   0           och        [tv]er is:locative is:plural
SFX L   er          roch       [^tv]er is:locative is:plural
SFX L   0           och        [^e][cr] is:locative is:plural
SFX L   es          soch       es is:locative is:plural
SFX L   0           och        [^céior] is:locative is:plural
SFX L   us          och        us is:locative is:plural
SFX L   ec          cami       ec is:instrumental is:plural
SFX L   o           ami        o is:instrumental is:plural
SFX L   0           mi         [tv]er is:instrumental is:plural
SFX L   er          rami       [^tv]er is:instrumental is:plural
SFX L   0           mi         [^e][cr] is:instrumental is:plural
SFX L   es          sami       es is:instrumental is:plural
SFX L   0           mi         [^céior] is:instrumental is:plural
SFX L   us          ami        us is:instrumental is:plural

SFX O Y 102
SFX O   ok          ka         ok is:genitive
SFX O   el          lu         el is:genitive
SFX O   ol          la         ol is:genitive
SFX O   ol          lu         ol is:genitive
SFX O   en          na         en is:genitive
SFX O   ietor       etra       ietor is:genitive
SFX O   or          ra         [^kt]or is:genitive
SFX O   or          ru         [^t]or is:genitive
SFX O   et          tu         et is:genitive
SFX O   ov          vu         ov is:genitive
SFX O   on          na         on is:genitive
SFX O   ok          ku         ok is:dative
SFX O   em          mu         jem is:dative
SFX O   en          nu         en is:dative
SFX O   ietor       etru       ietor is:dative
SFX O   or          ru         [^t]or is:dative
SFX O   on          nu         on is:dative
SFX O   ok          ka         ok is:accusative
SFX O   ol          le         ol is:locative
SFX O   em          me         jem is:locative
SFX O   en          ne         en is:locative
SFX O   ietor       etre       ietor is:locative
SFX O   or          re         [^t]or is:locative
SFX O   et          te         et is:locative
SFX O   ov          ve         ov is:locative
SFX O   on          ne         on is:locative
SFX O   ok          kom        ok is:instrumental
SFX O   el          lom        el is:instrumental
SFX O   ol          lom        ol is:instrumental
SFX O   ol          lom        ol is:instrumental
SFX O   em          mom        jem is:instrumental
SFX O   en          nom        en is:instrumental
SFX O   ietor       etrom      ietor is:instrumental
SFX O   or          rom        [^t]or is:instrumental
SFX O   et          tom        et is:instrumental
SFX O   ov          vom        ov is:instrumental
SFX O   ov          vom        ov is:instrumental
SFX O   on          nom        on is:instrumental
SFX O   ok          ky         ok is:nominative is:plural
SFX O   el          ly         el is:nominative is:plural
SFX O   el          le         el is:nominative is:plural
SFX O   ol          ly         ol is:nominative is:plural
SFX O   em          my         jem is:nominative is:plural
SFX O   en          ny         en is:nominative is:plural
SFX O   ietor       etry       ietor is:nominative is:plural
SFX O   or          ry         [^t]or is:nominative is:plural
SFX O   et          ty         et is:nominative is:plural
SFX O   ov          vy         ov is:nominative is:plural
SFX O   on          ny         on is:nominative is:plural
SFX O   ok          kov        ok is:genitive is:plural
SFX O   el          lov        el is:genitive is:plural
SFX O   ol          lov        ol is:genitive is:plural
SFX O   em          mov        jem is:genitive is:plural
SFX O   en          nov        en is:genitive is:plural
SFX O   ietor       etrov      ietor is:genitive is:plural
SFX O   or          rov        [^t]or is:genitive is:plural
SFX O   et          tov        et is:genitive is:plural
SFX O   ov          vov        ov is:genitive is:plural
SFX O   on          nov        on is:genitive is:plural
SFX O   ok          kom        ok is:dative is:plural
SFX O   el          lom        el is:dative is:plural
SFX O   ol          lom        ol is:dative is:plural
SFX O   ol          lom        ol is:dative is:plural
SFX O   em          mom        jem is:dative is:plural
SFX O   em          mom        jem is:dative is:plural
SFX O   en          nom        en is:dative is:plural
SFX O   ietor       etrom      ietor is:dative is:plural
SFX O   or          rom        [^t]or is:dative is:plural
SFX O   et          tom        et is:dative is:plural
SFX O   ov          vom        ov is:dative is:plural
SFX O   on          nom        on is:dative is:plural
SFX O   ok          ky         ok is:accusative is:plural
SFX O   el          ly         el is:accusative is:plural
SFX O   ol          lov        ol is:accusative is:plural
SFX O   em          my         jem is:accusative is:plural
SFX O   en          ny         en is:accusative is:plural
SFX O   ietor       etry       ietor is:accusative is:plural
SFX O   or          ry         [^t]or is:accusative is:plural
SFX O   et          ty         et is:accusative is:plural
SFX O   ov          vy         ov is:accusative is:plural
SFX O   on          ny         on is:accusative is:plural
SFX O   ok          koch       ok is:locative is:plural
SFX O   el          loch       el is:locative is:plural
SFX O   ol          loch       ol is:locative is:plural
SFX O   em          moch       jem is:locative is:plural
SFX O   en          noch       en is:locative is:plural
SFX O   ietor       etroch     ietor is:locative is:plural
SFX O   or          roch       [^t]or is:locative is:plural
SFX O   et          toch       et is:locative is:plural
SFX O   ov          voch       ov is:locative is:plural
SFX O   on          noch       on is:locative is:plural
SFX O   ok          kami       ok is:instrumental is:plural
SFX O   el          lami       el is:instrumental is:plural
SFX O   ol          lami       ol is:instrumental is:plural
SFX O   em          mami       jem is:instrumental is:plural
SFX O   en          nami       en is:instrumental is:plural
SFX O   ietor       etrami     ietor is:instrumental is:plural
SFX O   or          rami       [^t]or is:instrumental is:plural
SFX O   et          tami       et is:instrumental is:plural
SFX O   ov          vami       ov is:instrumental is:plural
SFX O   on          nami       on is:instrumental is:plural
SFX O   on          nami       on is:instrumental is:plural

SFX Q Y 53
SFX Q   ia          í          čia is:genitive is:plural
SFX Q   esia        ies        esia is:genitive is:plural
SFX Q   ia          í          dia is:genitive is:plural
SFX Q   ice         íc         ice is:genitive is:plural
SFX Q   ce          c          oce is:genitive is:plural
SFX Q   ere         ier        ere is:genitive is:plural
SFX Q   ere         erí        ere is:genitive is:plural
SFX Q   e           ov         áre is:genitive is:plural
SFX Q   niaze       ňazí       niaze is:genitive is:plural
SFX Q   i           í          či is:genitive is:plural
SFX Q   echy        iech       echy is:genitive is:plural
SFX Q   ky          ok         ky is:genitive is:plural
SFX Q   ny          n          i[aeou][djkntv]iny is:genitive is:plural
SFX Q   iny         ín         [^i][aeiouy][djkntv]iny is:genitive is:plural
SFX Q   iny         ín         stiny is:genitive is:plural
SFX Q   ny          n          [^aeiouy][djknv]iny is:genitive is:plural
SFX Q   asy         ias        asy is:genitive is:plural
SFX Q   ta          t          ta is:genitive is:plural
SFX Q   0           m          [čs]ia is:dative is:plural
SFX Q   dia         ďom        dia is:dative is:plural
SFX Q   e           iam        [cl]e is:dative is:plural
SFX Q   e           om         áre is:dative is:plural
SFX Q   e           ám         [^á]re is:dative is:plural
SFX Q   e           om         ze is:dative is:plural
SFX Q   0           am         či is:dative is:plural
SFX Q   0           m          ti is:dative is:plural
SFX Q   y           ám         [hkn]y is:dative is:plural
SFX Q   asy         asom       asy is:dative is:plural
SFX Q   0           m          ta is:dative is:plural
SFX Q   ia          í          dia is:accusative is:plural
SFX Q   0           ch         [čs]ia is:locative is:plural
SFX Q   dia         ďoch       dia is:locative is:plural
SFX Q   e           iach       [cl]e is:locative is:plural
SFX Q   e           och        áre is:locative is:plural
SFX Q   e           ách        [^á]re is:locative is:plural
SFX Q   e           och        ze is:locative is:plural
SFX Q   0           ach        či is:locative is:plural
SFX Q   0           ch         ti is:locative is:plural
SFX Q   y           ách        [hkn]y is:locative is:plural
SFX Q   asy         asoch      asy is:locative is:plural
SFX Q   0           ch         ta is:locative is:plural
SFX Q   0           mi         [čs]ia is:instrumental is:plural
SFX Q   dia         ďmi        dia is:instrumental is:plural
SFX Q   e           ami        ce is:instrumental is:plural
SFX Q   le          ľami       le is:instrumental is:plural
SFX Q   e           mi         áre is:instrumental is:plural
SFX Q   e           ami        [^á]re is:instrumental is:plural
SFX Q   e           mi         ze is:instrumental is:plural
SFX Q   0           ami        či is:instrumental is:plural
SFX Q   0           mi         ti is:instrumental is:plural
SFX Q   y           ami        [hkn]y is:instrumental is:plural
SFX Q   asy         asmi       asy is:instrumental is:plural
SFX Q   0           mi         ta is:instrumental is:plural

SFX Y Y 323
SFX Y   e           ejšie      e po:adverb is:comparative
SFX Y   e           ejšie      e po:adjective is:comparative is:neuter is:nominative is:plural
SFX Y   e           ejšie      e po:adjective is:comparative is:feminine is:nominative is:plural
SFX Y   e           ejšie      e po:adjective is:comparative is:masculine is:nominative is:plural
SFX Y   e           ejšia      e po:adjective is:comparative is:feminine is:nominative
SFX Y   e           ejší       e po:adjective is:comparative is:masculine is:nominative
SFX Y   e           ejší       e po:adjective is:comparative is:masculine is:nominative is:plural
SFX Y   e           ejšieho    e po:adjective is:comparative is:masculine is:genitive
SFX Y   e           ejšieho    e po:adjective is:comparative is:neuter is:genitive
SFX Y   e           ejšej      e po:adjective is:comparative is:feminine is:genitive
SFX Y   e           ejších     e po:adjective is:comparative is:masculine is:genitive is:plural
SFX Y   e           ejších     e po:adjective is:comparative is:neuter is:genitive is:plural
SFX Y   e           ejšiemu    e po:adjective is:comparative is:masculine is:dative
SFX Y   e           ejšiemu    e po:adjective is:comparative is:neuter is:dative
SFX Y   e           ejšej      e po:adjective is:comparative is:feminine is:dative
SFX Y   e           ejším      e po:adjective is:comparative is:masculine is:instrumental
SFX Y   e           ejším      e po:adjective is:comparative is:neuter is:instrumental
SFX Y   e           ejším      e po:adjective is:comparative is:masculine is:dative is:plural
SFX Y   e           ejším      e po:adjective is:comparative is:feminine is:dative is:plural
SFX Y   e           ejším      e po:adjective is:comparative is:neuter is:dative is:plural
SFX Y   e           ejšiu      e po:adjective is:comparative is:feminine is:accusative
SFX Y   e           ejších     e po:adjective is:comparative is:masculine is:locative is:plural
SFX Y   e           ejších     e po:adjective is:comparative is:feminine is:locative is:plural
SFX Y   e           ejších     e po:adjective is:comparative is:neuter is:locative is:plural
SFX Y   e           ejšom      e po:adjective is:comparative is:masculine is:locative
SFX Y   e           ejšom      e po:adjective is:comparative is:neuter is:locative
SFX Y   e           ejším      e po:adjective is:comparative is:masculine is:dative is:plural
SFX Y   e           ejším      e po:adjective is:comparative is:neuter is:dative is:plural
SFX Y   e           ejšou      e po:adjective is:comparative is:feminine is:instrumental
SFX Y   e           ejšími     e po:adjective is:comparative is:masculine is:instrumental is:plural
SFX Y   e           ejšími     e po:adjective is:comparative is:neuter is:instrumental is:plural
SFX Y   i           e          i is:feminine is:nominative is:plural
SFX Y   i           e          i is:neuter is:nominative is:plural
SFX Y   i           e          i is:feminine is:accusative is:plural
SFX Y   i           e          i is:neuter is:accusative is:plural
SFX Y   i           a          i is:feminine is:nominative
SFX Y   i           eho        i is:masculine is:genitive
SFX Y   i           eho        i is:neuter is:genitive
SFX Y   i           eho        i is:masculine is:accusative is:genitive
SFX Y   i           ej         i is:feminine is:genitive
SFX Y   i           ich        i is:masculine is:genitive is:plural
SFX Y   i           ich        i is:feminine is:genitive is:plural
SFX Y   i           ich        i is:neuter is:genitive is:plural
SFX Y   i           emu        i is:masculine is:dative 
SFX Y   i           emu        i is:neuter is:dative 
SFX Y   i           im         i is:masculine is:dative is:plural
SFX Y   i           im         i is:feminine is:dative is:plural
SFX Y   i           im         i is:neuter is:dative is:plural
SFX Y   i           u          i is:feminine is:accusative
SFX Y   i           om         i is:masculine is:locative
SFX Y   i           om         i is:neuter is:locative
SFX Y   i           ou         i is:feminine is:instrumental
SFX Y   i           imi        i is:masculine is:instrumental
SFX Y   i           imi        i is:feminine is:instrumental
SFX Y   i           imi        i is:neuter is:instrumental
SFX Y   0           ý          m
SFX Y   0           í          m
SFX Y   0           é          m
SFX Y   0           á          m
SFX Y   0           ého        m
SFX Y   0           ej         m
SFX Y   0           ých        m
SFX Y   0           ému        m
SFX Y   0           ej         m
SFX Y   0           ým         m
SFX Y   0           ú          m
SFX Y   0           om         m
SFX Y   0           ou         m
SFX Y   0           ými        m
SFX Y   0           a          in is:feminine is:nominative
SFX Y   0           o          in is:neuter is:nominative
SFX Y   0           i          in is:masculine is:nominative
SFX Y   0           e          in is:feminine is:nominative is:plural
SFX Y   0           e          in is:neuter is:nominative is:plural
SFX Y   0           e          in is:feminine is:accusative is:plural
SFX Y   0           e          in is:neuter is:accusative is:plural
SFX Y   0           ho         in is:masculine is:accusative
SFX Y   0           ho         in is:masculine is:genitive
SFX Y   0           ho         in is:neuter is:accusative
SFX Y   0           ho         in is:neuter is:genitive
SFX Y   0           ej         in is:feminine is:genitive
SFX Y   0           ej         in is:feminine is:dative
SFX Y   0           ých        in is:masculine is:genitive is:plural
SFX Y   0           ých        in is:feminine is:genitive is:plural
SFX Y   0           ých        in is:neuter is:genitive is:plural
SFX Y   0           ých        in is:masculine is:locative is:plural
SFX Y   0           ých        in is:feminine is:locative is:plural
SFX Y   0           ých        in is:neuter is:locative is:plural
SFX Y   0           mu         in is:masculine is:dative
SFX Y   0           mu         in is:neuter is:dative
SFX Y   0           ým         in is:masculine is:dative is:plural
SFX Y   0           ým         in is:feminine is:dative is:plural
SFX Y   0           ým         in is:neuter is:dative is:plural
SFX Y   0           u          in is:feminine is:accusative
SFX Y   0           om         in is:masculine is:locative
SFX Y   0           om         in is:neuter is:locative
SFX Y   0           ou         in is:feminine is:instrumental
SFX Y   0           ými        in is:masculine is:instrumental is:plural
SFX Y   0           ými        in is:feminine is:instrumental is:plural
SFX Y   0           ými        in is:neuter is:instrumental is:plural
SFX Y   0           a          ov is:feminine is:nominative
SFX Y   0           o          ov is:neuter is:nominative
SFX Y   0           i          ov is:masculine is:nominative is:plural
SFX Y   0           e          ov is:neuter is:nominative is:plural
SFX Y   0           ho         ov is:masculine is:genitive
SFX Y   0           ho         ov is:neuter is:genitive
SFX Y   0           ej         ov is:feminine is:genitive
SFX Y   0           ej         ov is:feminine is:accusative
SFX Y   0           ých        ov is:masculine is:genitive is:plural
SFX Y   0           ých        ov is:feminine is:genitive is:plural
SFX Y   0           ých        ov is:neuter is:genitive is:plural
SFX Y   0           ých        ov is:masculine is:accusative is:plural
SFX Y   0           ých        ov is:feminine is:accusative is:plural
SFX Y   0           ých        ov is:neuter is:accusative is:plural
SFX Y   0           mu         ov is:masculine is:dative
SFX Y   0           mu         ov is:neuter is:dative
SFX Y   0           ým         ov is:masculine is:dative is:plural
SFX Y   0           ým         ov is:feminine is:dative is:plural
SFX Y   0           ým         ov is:neuter is:dative is:plural
SFX Y   0           ým         ov is:masculine is:instrumental is:plural
SFX Y   0           ým         ov is:feminine is:instrumental is:plural
SFX Y   0           ým         ov is:neuter is:instrumental is:plural
SFX Y   0           u          ov is:feminine is:accusative
SFX Y   0           om         ov is:masculine is:locative
SFX Y   0           om         ov is:neuter is:locative
SFX Y   0           ou         ov is:feminine is:instrumental
SFX Y   0           ými        ov is:masculine is:instrumental is:plural
SFX Y   0           ými        ov is:feminine is:instrumental is:plural
SFX Y   0           ými        ov is:neuter is:instrumental is:plural
SFX Y   y           e          y is:neuter is:nominative
SFX Y   y           e          y is:neuter is:accusative
SFX Y   y           e          y is:masculine is:nominative
SFX Y   y           e          y is:feminine is:nominative
SFX Y   y           e          y is:neuter is:nominative
SFX Y   y           e          y is:masculine is:accusative
SFX Y   y           e          y is:feminine is:accusative
SFX Y   y           e          y is:neuter is:accusative
SFX Y   y           a          y is:feminine is:nominative
SFX Y   y           i          y is:masculine is:nominative
SFX Y   y           o          y po:adverb
SFX Y   y           eho        y is:masculine is:genitive
SFX Y   y           eho        y is:neuter is:genitive
SFX Y   y           eho        y is:masculine is:accusative
SFX Y   y           ej         y is:feminine is:genitive
SFX Y   y           ej         y is:feminine is:dative
SFX Y   y           ych        y is:masculine is:locative is:plural
SFX Y   y           ych        y is:feminine is:locative is:plural
SFX Y   y           ych        y is:neuter is:locative is:plural
SFX Y   y           emu        y is:masculine is:dative
SFX Y   y           emu        y is:neuter is:dative
SFX Y   y           ym         y is:masculine is:dative is:plural
SFX Y   y           ym         y is:feminine is:dative is:plural
SFX Y   y           ym         y is:neuter is:dative is:plural
SFX Y   y           u          y is:feminine is:accusative
SFX Y   y           om         y is:masculine is:locative
SFX Y   y           om         y is:neuter is:locative
SFX Y   y           ou         y is:feminine is:instrumental
SFX Y   y           ymi        y is:masculine is:instrumental is:plural
SFX Y   y           ymi        y is:feminine is:instrumental is:plural
SFX Y   y           ymi        y is:neuter is:instrumental is:plural
SFX Y   y           ejšie      [klntv]y is:comparative is:masculine is:nominative is:plural
SFX Y   y           ejšie      [klntv]y is:comparative is:feminine is:nominative is:plural
SFX Y   y           ejšie      [klntv]y is:comparative is:neuter is:nominative is:plural
SFX Y   y           ejšie      [klntv]y is:comparative is:masculine is:accusative is:plural
SFX Y   y           ejšie      [klntv]y is:comparative is:feminine is:accusative is:plural
SFX Y   y           ejšie      [klntv]y is:comparative is:neuter is:accusative is:plural
SFX Y   y           ejšia      [klntv]y is:comparative is:feminine is:nominative
SFX Y   y           ejší       [klntv]y is:comparative is:masculine is:nominative
SFX Y   y           ejšieho    [klntv]y is:comparative is:masculine is:genitive
SFX Y   y           ejšieho    [klntv]y is:comparative is:neuter is:genitive
SFX Y   y           ejšej      [klntv]y is:comparative is:feminine is:genitive
SFX Y   y           ejších     [klntv]y is:comparative is:masculine is:genitive
SFX Y   y           ejších     [klntv]y is:comparative is:feminine is:genitive
SFX Y   y           ejších     [klntv]y is:comparative is:neuter is:genitive
SFX Y   y           ejších     [klntv]y is:comparative is:masculine is:accusative
SFX Y   y           ejších     [klntv]y is:comparative is:feminine is:accusative
SFX Y   y           ejších     [klntv]y is:comparative is:neuter is:accusative
SFX Y   y           ejšiemu    [klntv]y is:comparative is:masculine is:dative
SFX Y   y           ejšiemu    [klntv]y is:comparative is:neuter is:dative
SFX Y   y           ejšej      [klntv]y is:comparative is:feminine is:dative
SFX Y   y           ejšej      [klntv]y is:comparative is:feminine is:genitive
SFX Y   y           ejším      [klntv]y is:comparative is:masculine is:dative is:plural
SFX Y   y           ejším      [klntv]y is:comparative is:feminine is:dative is:plural
SFX Y   y           ejším      [klntv]y is:comparative is:neuter is:dative is:plural
SFX Y   y           ejšiu      [klntv]y is:comparative is:feminine is:accusative
SFX Y   y           ejších     [klntv]y is:comparative is:masculine is:accusative is:plural
SFX Y   y           ejšom      [klntv]y is:comparative is:masculine is:locative
SFX Y   y           ejšom      [klntv]y is:comparative is:neuter is:locative
SFX Y   y           ejším      [klntv]y is:comparative is:masculine is:instrumental
SFX Y   y           ejším      [klntv]y is:comparative is:neuter is:instrumental
SFX Y   y           ejšou      [klntv]y is:comparative is:feminine is:instrumental
SFX Y   y           ejšími     [klntv]y is:comparative is:masculine is:instrumental is:plural
SFX Y   y           ejšími     [klntv]y is:comparative is:feminine is:instrumental is:plural
SFX Y   y           ejšími     [klntv]y is:comparative is:neuter is:instrumental is:plural
SFX Y   ý           í          ý is:masculine is:nominative is:plural
SFX Y   ý           é          ý is:feminine is:nominative is:plural
SFX Y   ý           é          ý is:feminine is:accusative is:plural
SFX Y   ý           é          ý is:neuter is:nominative is:plural
SFX Y   ý           é          ý is:neuter is:accusative is:plural
SFX Y   ý           á          ý is:feminine is:nominative
SFX Y   ý           ého        ý is:masculine is:genitive
SFX Y   ý           ého        ý is:masculine is:accusative
SFX Y   ý           ej         ý is:feminine is:genitive
SFX Y   ý           ých        ý is:masculine is:genitive is:plural
SFX Y   ý           ých        ý is:feminine is:genitive is:plural
SFX Y   ý           ých        ý is:neuter is:genitive is:plural
SFX Y   ý           ých        ý is:masculine is:locative is:plural
SFX Y   ý           ých        ý is:feminine is:locative is:plural
SFX Y   ý           ých        ý is:neuter is:locative is:plural
SFX Y   ý           ému        ý is:masculine is:dative
SFX Y   ý           ému        ý is:neuter is:dative
SFX Y   ý           ej         ý is:feminine is:dative
SFX Y   ý           ým         ý is:masculine is:dative is:plural
SFX Y   ý           ým         ý is:feminine is:dative is:plural
SFX Y   ý           ým         ý is:neuter is:dative is:plural
SFX Y   ý           ým         ý is:masculine is:instrumental
SFX Y   ý           ým         ý is:neuter is:instrumental
SFX Y   ý           ú          ý is:feminine is:accusative
SFX Y   ý           om         ý is:masculine is:locative
SFX Y   ý           om         ý is:neuter is:locative
SFX Y   ý           ou         ý is:feminine is:instrumental
SFX Y   ý           ými        ý is:masculine is:instrumental is:plural
SFX Y   ý           ými        ý is:feminine is:instrumental is:plural
SFX Y   ý           ými        ý is:neuter is:instrumental is:plural
SFX Y   ý           ejšie      [kntv]ý po:adverb
SFX Y   ý           ejšie      [kntv]ý is:comparative is:feminine is:nominative is:plural
SFX Y   ý           ejšie      [kntv]ý is:comparative is:neuter is:nominative is:plural
SFX Y   ý           ejšie      [kntv]ý is:comparative is:feminine is:accusative is:plural
SFX Y   ý           ejšie      [kntv]ý is:comparative is:neuter is:accusative is:plural
SFX Y   ý           ejšia      [kntv]ý is:comparative is:feminine is:nominative 
SFX Y   ý           ejší       [kntv]ý is:comparative is:masculine is:nominative
SFX Y   ý           ejšieho    [kntv]ý is:comparative is:masculine is:genitive
SFX Y   ý           ejšieho    [kntv]ý is:comparative is:neuter is:genitive
SFX Y   ý           ejšieho    [kntv]ý is:comparative is:masculine is:accusative
SFX Y   ý           ejšieho    [kntv]ý is:comparative is:neuter is:accusative
SFX Y   ý           ejšej      [kntv]ý is:comparative is:feminine is:genitive
SFX Y   ý           ejších     [kntv]ý is:comparative is:masculine is:genitive is:plural
SFX Y   ý           ejších     [kntv]ý is:comparative is:feminine is:genitive is:plural
SFX Y   ý           ejších     [kntv]ý is:comparative is:neuter is:genitive is:plural
SFX Y   ý           ejších     [kntv]ý is:comparative is:masculine is:accusative is:plural
SFX Y   ý           ejších     [kntv]ý is:comparative is:feminine is:accusative is:plural
SFX Y   ý           ejších     [kntv]ý is:comparative is:neuter is:accusative is:plural
SFX Y   ý           ejšiemu    [kntv]ý is:comparative is:masculine is:dative
SFX Y   ý           ejšiemu    [kntv]ý is:comparative is:neuter is:dative
SFX Y   ý           ejšej      [kntv]ý is:comparative is:feminine is:dative
SFX Y   ý           ejšej      [kntv]ý is:comparative is:feminine is:locative
SFX Y   ý           ejším      [kntv]ý is:comparative is:masculine is:instrumental
SFX Y   ý           ejším      [kntv]ý is:comparative is:neuter is:instrumental
SFX Y   ý           ejším      [kntv]ý is:comparative is:masculine is:dative is:plural
SFX Y   ý           ejším      [kntv]ý is:comparative is:feminine is:dative is:plural
SFX Y   ý           ejším      [kntv]ý is:comparative is:neuter is:dative is:plural
SFX Y   ý           ejšiu      [kntv]ý is:comparative is:feminine is:accusative
SFX Y   ý           ejších     [kntv]ý is:comparative is:masculine is:locative is:plural
SFX Y   ý           ejších     [kntv]ý is:comparative is:feminine is:locative is:plural
SFX Y   ý           ejších     [kntv]ý is:comparative is:neuter is:locative is:plural
SFX Y   ý           ejšom      [kntv]ý is:comparative is:masculine is:locative
SFX Y   ý           ejšom      [kntv]ý is:comparative is:neuter is:locative
SFX Y   ý           ejšou      [kntv]ý is:comparative is:feminine is:instrumental
SFX Y   ý           ejšími     [kntv]ý is:comparative is:masculine is:instrumental is:plural
SFX Y   ý           ejšími     [kntv]ý is:comparative is:feminine is:instrumental is:plural
SFX Y   ý           ejšími     [kntv]ý is:comparative is:neuter is:instrumental is:plural
SFX Y   ý           šie        [dh]ý po:adverb is:comparative
SFX Y   ý           šie        [dh]ý is:comparative is:feminine is:nominative is:plural
SFX Y   ý           šie        [dh]ý is:comparative is:neuter is:nominative is:plural
SFX Y   ý           šie        [dh]ý is:comparative is:feminine is:accusative is:plural
SFX Y   ý           šie        [dh]ý is:comparative is:neuter is:accusative is:plural
SFX Y   ý           šia        [dh]ý is:comparative is:feminine is:nominative
SFX Y   ý           ší         [dh]ý is:comparative is:masculine is:nominative
SFX Y   ý           ší         [dh]ý is:comparative is:masculine is:nominative is:plural
SFX Y   ý           šieho      [dh]ý is:comparative is:masculine is:genitive
SFX Y   ý           šieho      [dh]ý is:comparative is:masculine is:accusative
SFX Y   ý           šieho      [dh]ý is:comparative is:neuter is:genitive
SFX Y   ý           šej        [dh]ý is:comparative is:feminine is:locative
SFX Y   ý           šej        [dh]ý is:comparative is:feminine is:genitive
SFX Y   ý           ších       [dh]ý is:comparative is:masculine is:locative is:plural
SFX Y   ý           ších       [dh]ý is:comparative is:feminine is:locative is:plural
SFX Y   ý           ších       [dh]ý is:comparative is:neuter is:locative is:plural
SFX Y   ý           šiemu      [dh]ý is:comparative is:masculine is:dative
SFX Y   ý           šiemu      [dh]ý is:comparative is:neuter is:dative
SFX Y   ý           šej        [dh]ý is:comparative is:feminine is:dative
SFX Y   ý           šej        [dh]ý is:comparative is:feminine is:locative
SFX Y   ý           ším        [dh]ý is:comparative is:masculine is:dative is:plural
SFX Y   ý           ším        [dh]ý is:comparative is:feminine is:dative is:plural
SFX Y   ý           ším        [dh]ý is:comparative is:neuter is:dative is:plural
SFX Y   ý           ším        [dh]ý is:comparative is:masculine is:instrumental
SFX Y   ý           ším        [dh]ý is:comparative is:neuter is:instrumental
SFX Y   ý           šiu        [dh]ý is:comparative is:feminine is:accusative
SFX Y   ý           ších       [dh]ý is:comparative is:masculine is:genitive is:plural
SFX Y   ý           ších       [dh]ý is:comparative is:neuter is:genitive is:plural
SFX Y   ý           ších       [dh]ý is:comparative is:masculine is:accusative is:plural
SFX Y   ý           šom        [dh]ý is:comparative is:masculine is:locative
SFX Y   ý           šom        [dh]ý is:comparative is:neuter is:locative
SFX Y   ý           ším        [dh]ý is:comparative is:masculine is:dative is:plural
SFX Y   ý           ším        [dh]ý is:comparative is:feminine is:dative is:plural
SFX Y   ý           ším        [dh]ý is:comparative is:neuter is:dative is:plural
SFX Y   ý           ším        [dh]ý is:comparative is:masculine is:instrumental
SFX Y   ý           ším        [dh]ý is:comparative is:neuter is:instrumental
SFX Y   ý           šou        [dh]ý is:comparative is:feminine is:instrumental
SFX Y   ý           šími       [dh]ý is:comparative is:masculine is:instrumental is:plural
SFX Y   ý           šími       [dh]ý is:comparative is:feminine is:instrumental is:plural
SFX Y   ý           šími       [dh]ý is:comparative is:neuter is:instrumental is:plural
SFX Y   á           é          á po:noun is:feminine is:nominative is:plural
SFX Y   á           é          á po:noun is:feminine is:accusative is:plural
SFX Y   á           ej         á po:noun is:feminine is:genitive
SFX Y   á           ú          á po:noun is:feminine is:accusative
SFX Y   á           ou         á po:noun is:feminine is:instrumental
SFX Y   á           ých        [^iv]ná po:noun is:feminine is:genitive is:plural
SFX Y   á           ým         [^iv]ná po:noun is:feminine is:dative is:plural
SFX Y   á           ými        [^iv]ná po:noun is:feminine is:instrumental is:plural
SFX Y   ná          ien        [^i]ná po:noun is:feminine is:genitive is:plural
SFX Y   iná         ín         iná po:noun is:feminine is:genitive is:plural
SFX Y   á           ách        iná po:noun is:feminine is:locative is:plural
SFX Y   á           ám         iná po:noun is:feminine is:dative is:plural
SFX Y   á           ami        iná po:noun is:feminine is:instrumental is:plural
SFX Y   á           ách        vná po:noun is:feminine is:locative is:plural
SFX Y   á           ám         vná po:noun is:feminine is:dative is:plural
SFX Y   á           ami        vná po:noun is:feminine is:instrumental is:plural
SFX Y   0           ho         é po:noun is:neuter is:genitive
SFX Y   0           mu         é po:noun is:neuter is:dative
SFX Y   é           om         é po:noun is:neuter is:locative
SFX Y   é           ým         é po:noun is:neuter is:instrumental
SFX Y   é           ých        é po:noun is:neuter is:locative is:plural
SFX Y   é           ými        é po:noun is:neuter is:instrumental is:plural

SFX I Y 32
SFX I   í           ia         í is:feminine is:nominative
SFX I   í           ie         í is:feminine is:nominative is:plural
SFX I   í           ieho       í is:masculine is:genitive
SFX I   í           ieho       í is:neuter is:genitive
SFX I   í           ieho       í is:masculine is:accusative
SFX I   í           ieho       í is:neuter is:accusative
SFX I   í           ej         í is:feminine is:genitive
SFX I   í           ej         í is:feminine is:dative
SFX I   0           ch         í is:masculine is:genitive is:plural
SFX I   0           ch         í is:feminine is:genitive is:plural
SFX I   0           ch         í is:neuter is:genitive is:plural
SFX I   0           ch         í is:masculine is:accusative is:plural
SFX I   í           iemu       í is:masculine is:dative
SFX I   í           iemu       í is:neuter is:dative
SFX I   0           m          í is:masculine is:dative is:plural
SFX I   0           m          í is:feminine is:dative is:plural
SFX I   0           m          í is:neuter is:dative is:plural
SFX I   í           iu         í is:feminine is:accusative
SFX I   í           om         í is:masculine is:locative
SFX I   í           om         í is:neuter is:locative
SFX I   í           ou         í is:feminine is:instrumental
SFX I   0           mi         í is:masculine is:instrumental is:plural
SFX I   0           mi         í is:feminine is:instrumental is:plural
SFX I   0           mi         í is:neuter is:instrumental is:plural
SFX I   í           o          í po:adverb
SFX I   í           ejší       í po:adjective is:comparative is:masculine is:nominative 
SFX I   í           ejší       í po:adjective is:comparative is:masculine is:nominative is:plural
SFX I   í           ejšia      í po:adjective is:comparative is:feminine is:nominative
SFX I   í           ejšie      í po:adjective is:comparative is:feminine is:nominative is:plural
SFX I   í           ejšie      í po:adjective is:comparative is:feminine is:accusative is:plural
SFX I   í           ejšie      í po:adjective is:comparative is:neuter is:nominative is:plural
SFX I   í           ejšie      í po:adjective is:comparative is:neuter is:accusative is:plural

SFX P Y 29
SFX P   0           jšie       e po:adverb is:comparative
SFX P   0           jšie       e po:adjective is:comparative is:feminine is:nominative is:plural
SFX P   0           jšie       e po:adjective is:comparative is:feminine is:accusative is:plural
SFX P   í           ia         í is:feminine is:nominative
SFX P   í           ie         í is:feminine is:nominative is:plural
SFX P   í           ie         í is:neuter is:nominative is:plural
SFX P   í           ie         í is:feminine is:accusative is:plural
SFX P   í           ie         í is:neuter is:accusative is:plural
SFX P   í           ieho       í is:masculine is:genitive
SFX P   í           ieho       í is:neuter is:genitive
SFX P   í           ej         í is:feminine is:genitive
SFX P   í           ej         í is:feminine is:locative
SFX P   0           ch         í is:masculine is:genitive is:plural
SFX P   0           ch         í is:feminine is:genitive is:plural
SFX P   0           ch         í is:neuter is:genitive is:plural
SFX P   í           iemu       í is:masculine is:dative
SFX P   í           iemu       í is:neuter is:dative
SFX P   0           m          í is:masculine is:dative is:plural
SFX P   0           m          í is:feminine is:dative is:plural
SFX P   0           m          í is:neuter is:dative is:plural
SFX P   0           m          í is:masculine is:instrumental
SFX P   0           m          í is:neuter is:instrumental
SFX P   í           iu         í is:feminine is:accusative
SFX P   í           om         í is:masculine is:locative 
SFX P   í           om         í is:neuter is:locative 
SFX P   í           ou         í is:feminine is:instrumental
SFX P   0           mi         í is:masculine is:instrumental is:plural
SFX P   0           mi         í is:feminine is:instrumental is:plural
SFX P   0           mi         í is:neuter is:instrumental is:plural

SFX X Y 167
SFX X   liať        ľajem      kliať is:1st_person
SFX X   liať        ľaješ      kliať is:2nd_person
SFX X   liať        ľaje       kliať is:3rd_person
SFX X   liať        ľajeme     kliať is:1st_person is:plural
SFX X   liať        ľajete     kliať is:2nd_person is:plural
SFX X   liať        ľajú       kliať is:3rd_person is:plural
SFX X   liať        ľaj        kliať is:2nd_person is:imperative
SFX X   liať        ľajme      kliať is:1st_person is:plural is:imperative 
SFX X   liať        ľajte      kliať is:2nd_person is:plural is:imperative 
SFX X   liať        ľajúc      kliať is:participle
SFX X   iať         ejem       [^k]liať is:1st_person
SFX X   iať         eješ       [^k]liať is:2nd_person
SFX X   iať         eje        [^k]liať is:3rd_person
SFX X   iať         ejeme      [^k]liať is:1st_person is:plural
SFX X   iať         ejete      [^k]liať is:2nd_person is:plural
SFX X   iať         ejú        [^k]liať is:3rd_person is:plural
SFX X   iať         ej         [^k]liať is:2nd_person is:imperative
SFX X   iať         ejme       [^k]liať is:1st_person is:plural is:imperative
SFX X   iať         ejte       [^k]liať is:2nd_person is:plural is:imperative
SFX X   iať         ejúc       [^k]liať is:participle
SFX X   iať         ajem       riať is:1st_person
SFX X   iať         aješ       riať is:2nd_person
SFX X   iať         aje        riať is:3rd_person
SFX X   iať         ajeme      riať is:1st_person is:plural
SFX X   iať         ajete      riať is:2nd_person is:plural
SFX X   iať         ajú        riať is:3rd_person is:plural
SFX X   iať         aj         riať is:2nd_person is:imperative
SFX X   iať         ajme       riať is:1st_person is:plural is:imperative
SFX X   iať         ajte       riať is:2nd_person is:plural is:imperative
SFX X   iať         ajúc       riať is:participle
SFX X   iať         ejem       [dsvm]iať is:1st_person
SFX X   iať         eješ       [dsvm]iať is:2nd_person
SFX X   iať         eje        [dsvm]iať is:3rd_person
SFX X   iať         ejeme      [dsvm]iať is:1st_person is:plural
SFX X   iať         ejete      [dsvm]iať is:2nd_person is:plural
SFX X   iať         ejú        [dsvm]iať is:3rd_person is:plural
SFX X   iať         ej         [dsvm]iať is:2nd_person is:imperative
SFX X   iať         ejme       [dsvm]iať is:1st_person is:plural is:imperative
SFX X   iať         ejte       [dsvm]iať is:2nd_person is:plural is:imperative
SFX X   iať         ejúc       [dsvm]iať is:participle
SFX X   ziať        ezmem      ziať is:1st_person
SFX X   ziať        ezmeš      ziať is:2nd_person
SFX X   ziať        ezme       ziať is:3rd_person
SFX X   ziať        ezmeme     ziať is:1st_person is:plural
SFX X   ziať        ezmete     ziať is:2nd_person is:plural
SFX X   ziať        ezmú       ziať is:3rd_person is:plural
SFX X   ziať        ezmi       ziať is:2nd_person is:imperative
SFX X   ziať        ezmime     ziať is:1st_person is:plural is:imperative
SFX X   ziať        ezmite     ziať is:2nd_person is:plural is:imperative
SFX X   ziať        ezmúc      ziať is:participle
SFX X   iať         al         ziať is:1st_person is:past
SFX X   iať         al         ziať is:3rd_person is:past
SFX X   iať         ala        ziať is:3rd_person is:feminine is:past
SFX X   iať         alo        ziať is:3rd_person is:neuter is:past
SFX X   iať         ali        ziať is:3rd_person is:past
SFX X   ať          al         [^z]iať is:3rd_person is:masculine is:past
SFX X   ať          ala        [^z]iať is:3rd_person is:feminine is:past
SFX X   ať          alo        [^z]iať is:3rd_person is:neuter is:past
SFX X   ať          ali        [^z]iať is:1st_person
SFX X   ať          ali        [^z]iať is:3rd_person
SFX X   ať          am         [^i]ať is:1st_person
SFX X   ať          aš         [^i]ať is:2nd_person
SFX X   ať          a          [^i]ať is:3rd_person
SFX X   ať          ame        [^i]ať is:1st_person is:plural
SFX X   ať          ate        [^i]ať is:2nd_person is:plural
SFX X   ať          ajú        [^i]ať is:3rd_person is:plural
SFX X   ať          aj         [^i]ať is:2nd_person is:imperative
SFX X   ať          ajme       [^i]ať is:1st_person is:plural is:imperative
SFX X   ať          ajte       [^i]ať is:2nd_person is:plural is:imperative
SFX X   ať          ajúc       [^i]ať is:participle
SFX X   ať          al         [^i]ať is:3rd_person is:masculine is:past
SFX X   ať          ala        [^i]ať is:3rd_person is:feminine is:past
SFX X   ať          alo        [^i]ať is:3rd_person is:neuter is:past
SFX X   ať          ali        [^i]ať is:2nd_person is:plural is:past
SFX X   ať          ali        [^i]ať is:1st_person is:plural is:past
SFX X   ieť         em         cieť is:1st_person
SFX X   ieť         eš         cieť is:2nd_person
SFX X   ieť         e          cieť is:3rd_person
SFX X   ieť         eme        cieť is:1st_person is:plural
SFX X   ieť         ete        cieť is:2nd_person is:plural
SFX X   cieť        tiac       cieť is:participle
SFX X   ieť         i          [clr]ieť is:2nd_person is:imperative
SFX X   ieť         ime        [clr]ieť is:1st_person is:plural is:imperative
SFX X   ieť         ite        [clr]ieť is:2nd_person is:plural is:imperative
SFX X   ieť         ú          [cr]ieť is:3rd_person is:plural
SFX X   ieť         iac        rieť is:participle
SFX X   ieť         ejú        [^clr]ieť is:3rd_person is:plural
SFX X   ieť         ej         [^clr]ieť is:2nd_person is:imperative
SFX X   ieť         ejme       [^clr]ieť is:1st_person is:plural is:imperative
SFX X   ieť         ejte       [^clr]ieť is:2nd_person is:plural is:imperative
SFX X   ieť         ejúc       [^clr]ieť is:participle
SFX X   ť           m          ieť is:1st_person
SFX X   ť           š          ieť is:2nd_person
SFX X   eť          e          ieť is:3rd_person
SFX X   ť           me         ieť is:1st_person is:plural
SFX X   ť           te         ieť is:2nd_person is:plural
SFX X   ieť         el         ieť is:3rd_person is:masculine is:past
SFX X   ieť         ela        ieť is:3rd_person is:feminine is:past
SFX X   ieť         elo        ieť is:3rd_person is:neuter is:past
SFX X   ieť         eli        ieť is:1st_person is:plural is:past
SFX X   ieť         eli        ieť is:2nd_person is:plural is:past
SFX X   ieť         eli        ieť is:3rd_person is:plural is:past
SFX X   biť         b          biť is:2nd_person is:imperative
SFX X   ciť         c          ciť is:2nd_person is:imperative
SFX X   čiť         č          čiť is:2nd_person is:imperative
SFX X   diť         ď          diť is:2nd_person is:imperative
SFX X   diť         ďme        diť is:1st_person is:imperative
SFX X   diť         ďte        diť is:2nd_person is:imperative
SFX X   fiť         f          fiť is:2nd_person is:imperative
SFX X   giť         g          giť is:2nd_person is:imperative
SFX X   chiť        ch         chiť is:2nd_person is:imperative
SFX X   iť          a          jiť is:3rd_person is:plural
SFX X   iť          ac         jiť is:participle
SFX X   jiť         j          jiť is:2nd_person is:imperative
SFX X   iť          ia         [^j]iť is:3rd_person is:plural
SFX X   iť          iac        [^j]iť is:participle
SFX X   kiť         k          kiť is:2nd_person is:imperative
SFX X   liť         ľ          [aáäeéiíoóuúyý]liť is:2nd_person is:imperative
SFX X   liť         ľme        [aáäeéiíoóuúyý]liť is:1st_person is:plural is:imperative
SFX X   liť         ľte        [aáäeéiíoóuúyý]liť is:2nd_person is:plural is:imperative
SFX X   iť          i          [^aáäeéiíoóuúyý]liť is:3rd_person
SFX X   iť          ime        [^aáäeéiíoóuúyý]liť is:1st_person is:plural
SFX X   iť          ite        [^aáäeéiíoóuúyý]liť is:2nd_person is:plural
SFX X   iť          ime        [^aáäeéiíoóuúyý]liť is:1st_person is:plural is:imperative
SFX X   iť          ite        [^aáäeéiíoóuúyý]liť is:2nd_person is:plural is:imperative
SFX X   miť         m          miť is:2nd_person is:imperative
SFX X   niť         ň          niť is:2nd_person is:imperative
SFX X   niť         ňme        niť is:1st_person is:plural is:imperative
SFX X   niť         ňte        niť is:2nd_person is:plural is:imperative
SFX X   piť         p          piť is:2nd_person is:imperative
SFX X   riť         r          riť is:2nd_person is:imperative
SFX X   viť         v          viť is:2nd_person is:imperative
SFX X   siť         s          siť is:2nd_person is:imperative
SFX X   šiť         š          šiť is:2nd_person is:imperative
SFX X   tiť         ť          tiť is:2nd_person is:imperative
SFX X   tiť         ťme        tiť is:1st_person is:plural is:imperative
SFX X   tiť         ťte        tiť is:2nd_person is:plural is:imperative
SFX X   ziť         z          ziť is:2nd_person is:imperative
SFX X   žiť         ž          žiť is:2nd_person is:imperative
SFX X   iť          me         [^dlnt]iť is:1st_person is:plural is:imperative
SFX X   iť          te         [^dlnt]iť is:2nd_person is:plural is:imperative
SFX X   iť          im         iť is:1st_person
SFX X   iť          iš         iť is:2nd_person
SFX X   iť          i          iť is:3rd_person
SFX X   iť          ime        iť is:1st_person is:plural
SFX X   iť          ite        iť is:2nd_person is:plural
SFX X   iť          ia         iť is:3rd_person is:plural
SFX X   ť           l          iť is:3rd_person is:masculine is:past
SFX X   ť           la         iť is:3rd_person is:feminine is:past
SFX X   ť           lo         iť is:3rd_person is:neuter is:past
SFX X   ť           li         iť is:3rd_person is:plural is:past
SFX X   ť           jem        yť is:1st_person
SFX X   ť           ješ        yť is:2nd_person
SFX X   ť           je         yť is:3rd_person
SFX X   ť           jeme       yť is:1st_person is:plural
SFX X   ť           jete       yť is:2nd_person is:plural
SFX X   ť           jú         yť is:3rd_person is:plural
SFX X   ť           júc        yť is:participle
SFX X   yť          y          yť is:2nd_person is:imperative
SFX X   ť           me         yť is:1st_person is:plural is:imperative
SFX X   ť           te         yť is:2nd_person is:plural is:imperative
SFX X   ť           l          yť is:1st_person is:past
SFX X   ť           l          yť is:2nd_person is:past
SFX X   ť           l          yť is:3rd_person is:masculine is:past
SFX X   ť           la         yť is:3rd_person is:feminine is:past
SFX X   ť           lo         yť is:3rd_person is:neuter is:past
SFX X   ť           li         yť is:3rd_person is:plural is:past

SFX E Y 67
SFX E   ať          ám         ať is:1st_person
SFX E   ať          áš         ať is:2nd_person
SFX E   ať          á          ať is:3rd_person
SFX E   ať          áme        ať is:1st_person is:plural
SFX E   ať          áte        ať is:2nd_person is:plural
SFX E   ať          ajú        ať is:3rd_person is:plural
SFX E   ať          ajúc       ať is:participle
SFX E   ať          aj         ať is:2nd_person is:imperative
SFX E   ať          ajme       ať is:1st_person is:plural is:imperative
SFX E   ať          ajte       ať is:2nd_person is:plural is:imperative
SFX E   ať          al         ať is:1st_person
SFX E   ať          al         ať is:2nd_person
SFX E   ať          al         ať is:3rd_person is:masculine is:past
SFX E   ať          ala        ať is:3rd_person is:feminine is:past
SFX E   ať          alo        ať is:3rd_person is:neuter is:past
SFX E   ať          ali        ať is:3rd_person is:plural is:past
SFX E   biť         b          biť is:2nd_person is:imperative
SFX E   čiť         č          čiť is:2nd_person is:imperative
SFX E   diť         ď          diť is:2nd_person is:imperative
SFX E   diť         ďme        diť is:1st_person is:plural is:imperative
SFX E   diť         ďte        diť is:2nd_person is:plural is:imperative
SFX E   dziť        dz         dziť is:2nd_person is:imperative
SFX E   fiť         f          fiť is:2nd_person is:imperative
SFX E   giť         g          giť is:2nd_person is:imperative
SFX E   chiť        ch         chiť is:2nd_person is:imperative
SFX E   iť          a          jiť is:3rd_person is:plural
SFX E   iť          ac         jiť is:participle
SFX E   jiť         j          jiť is:2nd_person is:imperative
SFX E   iť          ia         [^j]iť is:3rd_person is:plural
SFX E   iť          iac        [^j]iť is:participle
SFX E   kiť         k          kiť is:2nd_person is:imperative
SFX E   liť         ľ          [aáäeéiíoóuúyý]liť is:2nd_person is:imperative
SFX E   liť         ľme        [aáäeéiíoóuúyý]liť is:1st_person is:plural is:imperative
SFX E   liť         ľte        [aáäeéiíoóuúyý]liť is:2nd_person is:plural is:imperative
SFX E   iť          i          [^aáäeéiíoóuúyý]liť is:2nd_person is:imperative
SFX E   iť          ime        [^aáäeéiíoóuúyý]liť is:1st_person is:plural is:imperative
SFX E   iť          ite        [^aáäeéiíoóuúyý]liť is:2nd_person is:plural is:imperative
SFX E   miť         m          miť is:2nd_person is:plural
SFX E   niť         ň          niť is:2nd_person is:imperative
SFX E   niť         ňme        niť is:1st_person is:plural is:imperative
SFX E   niť         ňte        niť is:2nd_person is:plural is:imperative
SFX E   piť         p          piť is:2nd_person is:imperative
SFX E   iť          i          riť is:2nd_person is:imperative
SFX E   iť          ime        riť is:1st_person is:plural is:imperative
SFX E   iť          ite        riť is:2nd_person is:plural is:imperative
SFX E   viť         v          viť is:2nd_person is:imperative
SFX E   siť         s          siť is:2nd_person is:imperative
SFX E   šiť         š          šiť is:2nd_person is:imperative
SFX E   tiť         ť          tiť is:2nd_person is:imperative
SFX E   tiť         ťme        tiť is:1st_person is:plural is:imperative
SFX E   tiť         ťte        tiť is:2nd_person is:plural is:imperative
SFX E   ziť         z          ziť is:2nd_person is:imperative
SFX E   žiť         ž          žiť is:2nd_person is:imperative
SFX E   iť          me         iť is:1st_person is:plural is:imperative
SFX E   iť          te         [^dlnrt]iť is:2nd_person is:plural is:imperative
SFX E   iť          ím         iť is:1st_person
SFX E   iť          íš         iť is:2nd_person
SFX E   iť          í          iť is:3rd_person
SFX E   iť          íme        iť is:1st_person is:plural
SFX E   iť          íte        iť is:2nd_person is:plural
SFX E   iť          ia         iť is:3rd_person is:plural
SFX E   ť           l          iť is:1st_person is:past
SFX E   ť           l          iť is:2nd_person is:past
SFX E   ť           l          iť is:3rd_person is:masculine is:past
SFX E   ť           la         iť is:3rd_person is:feminine is:past
SFX E   ť           lo         iť is:3rd_person is:neuter is:past
SFX E   ť           li         iť is:3rd_person is:plural is:past

SFX W Y 215
SFX W   ať          nem        čať is:1st_person
SFX W   ať          neš        čať is:2nd_person
SFX W   ať          ne         čať is:3rd_person
SFX W   ať          neme       čať is:1st_person is:plural
SFX W   ať          nete       čať is:2nd_person is:plural
SFX W   ať          nú         čať is:3rd_person is:plural
SFX W   ať          núc        čať is:participle
SFX W   ať          ni         čať is:2nd_person is:imperative
SFX W   ať          nime       čať is:1st_person is:plural is:imperative
SFX W   ať          nite       čať is:2nd_person is:plural is:imperative
SFX W   edať        iem        edať is:1st_person
SFX W   edať        ieš        edať is:2nd_person
SFX W   edať        ie         edať is:3rd_person
SFX W   edať        ieme       edať is:1st_person is:plural
SFX W   edať        iete       edať is:2nd_person is:plural
SFX W   edať        edia       edať is:3rd_person is:plural
SFX W   edať        ediac      edať is:participle
SFX W   edať        edz        edať is:2nd_person is:imperative
SFX W   edať        edzme      edať is:1st_person is:plural is:imperative
SFX W   edať        edzte      edať is:2nd_person is:plural is:imperative
SFX W   kať         čem        kať is:1st_person
SFX W   kať         češ        kať is:2nd_person
SFX W   kať         če         kať is:3rd_person
SFX W   kať         čeme       kať is:1st_person is:plural
SFX W   kať         čete       kať is:2nd_person is:plural
SFX W   kať         ču         kať is:3rd_person is:plural
SFX W   kať         čuc        kať is:participle
SFX W   kať         č          kať is:2nd_person is:imperative
SFX W   kať         čme        kať is:1st_person is:plural is:imperative
SFX W   kať         čte        kať is:2nd_person is:plural is:imperative
SFX W   lať         eliem      lať is:1st_person
SFX W   lať         elieš      lať is:2nd_person
SFX W   lať         elie       lať is:3rd_person
SFX W   lať         elieme     lať is:1st_person is:plural
SFX W   lať         eliete     lať is:2nd_person is:plural
SFX W   lať         elú        lať is:3rd_person is:plural
SFX W   lať         elúc       lať is:participle
SFX W   lať         ľ          lať is:2nd_person is:imperative
SFX W   lať         eľme       lať is:1st_person is:plural is:imperative
SFX W   lať         eľte       lať is:2nd_person is:plural is:imperative
SFX W   hnať        ženiem     hnať is:1st_person
SFX W   hnať        ženieš     hnať is:2nd_person
SFX W   hnať        ženie      hnať is:3rd_person
SFX W   hnať        ženieme    hnať is:1st_person is:plural
SFX W   hnať        ženiete    hnať is:2nd_person is:plural
SFX W   hnať        ženú       hnať is:3rd_person is:plural
SFX W   hnať        ženúc      hnať is:participle
SFX W   hnať        žeň        hnať is:2nd_person is:imperative
SFX W   hnať        žeňme      hnať is:1st_person is:plural is:imperative
SFX W   hnať        žeňte      hnať is:2nd_person is:plural is:imperative
SFX W   ať          ajem       sať is:1st_person
SFX W   ať          aješ       sať is:2nd_person
SFX W   ať          aje        sať is:3rd_person
SFX W   ať          ajeme      sať is:1st_person is:plural
SFX W   ať          ajete      sať is:2nd_person is:plural
SFX W   ať          ajú        sať is:3rd_person is:plural
SFX W   ať          ajúc       sať is:participle
SFX W   ať          aj         sať is:2nd_person is:imperative
SFX W   ať          ajme       sať is:1st_person is:plural is:imperative
SFX W   ať          ajte       sať is:2nd_person is:plural is:imperative
SFX W   ť           nem        tať is:1st_person
SFX W   ť           neš        tať is:2nd_person
SFX W   ť           ne         tať is:3rd_person
SFX W   ť           neme       tať is:1st_person is:plural
SFX W   ť           nete       tať is:2nd_person is:plural
SFX W   ť           nú         tať is:3rd_person is:plural
SFX W   ť           núc        tať is:participle
SFX W   ť           ň          tať is:2nd_person is:imperative
SFX W   ť           ňme        tať is:1st_person is:plural is:imperative
SFX W   ť           ňte        tať is:2nd_person is:plural is:imperative
SFX W   ovať        ujem       ovať is:1st_person
SFX W   ovať        uješ       ovať is:2nd_person
SFX W   ovať        uje        ovať is:3rd_person
SFX W   ovať        ujeme      ovať is:1st_person is:plural
SFX W   ovať        ujete      ovať is:2nd_person is:plural
SFX W   ovať        ujú        ovať is:3rd_person is:plural
SFX W   ovať        ujúc       ovať is:participle
SFX W   ovať        uj         ovať is:2nd_person is:imperative
SFX W   ovať        ujme       ovať is:1st_person is:plural is:imperative
SFX W   ovať        ujte       ovať is:2nd_person is:plural is:imperative
SFX W   uvať        ujem       uvať is:1st_person
SFX W   uvať        uješ       uvať is:2nd_person
SFX W   uvať        uje        uvať is:3rd_person
SFX W   uvať        ujeme      uvať is:1st_person is:plural
SFX W   uvať        ujete      uvať is:2nd_person is:plural
SFX W   uvať        ujú        uvať is:3rd_person is:plural
SFX W   uvať        ujúc       uvať is:participle
SFX W   uvať        uj         uvať is:2nd_person is:imperative
SFX W   uvať        ujme       uvať is:1st_person is:plural is:imperative
SFX W   uvať        ujte       uvať is:2nd_person is:plural is:imperative
SFX W   ať          al         ať is:1st_person is:past
SFX W   ať          al         ať is:2nd_person is:past
SFX W   ať          al         ať is:3rd_person is:masculine is:past
SFX W   ať          ala        ať is:3rd_person is:masculine is:past
SFX W   ať          alo        ať is:3rd_person is:neuter is:past
SFX W   ať          ali        ať is:3rd_person is:plural is:past
SFX W   áť          ojím       áť is:1st_person
SFX W   áť          ojíš       áť is:2nd_person
SFX W   áť          ojí        áť is:3rd_person
SFX W   áť          ojíme      áť is:1st_person is:plural
SFX W   áť          ojíte      áť is:2nd_person is:plural
SFX W   áť          oja        áť is:3rd_person is:plural
SFX W   áť          ojac       áť is:participle
SFX W   áť          oj         áť is:2nd_person is:imperative
SFX W   áť          ojme       áť is:1st_person is:plural is:imperative
SFX W   áť          ojte       áť is:2nd_person is:plural is:imperative
SFX W   áť          ál         áť is:1st_person is:past
SFX W   áť          ál         áť is:2nd_person is:past
SFX W   áť          ál         áť is:3rd_person is:masculine is:past
SFX W   áť          ála        áť is:3rd_person is:feminine is:past
SFX W   áť          álo        áť is:3rd_person is:neuter is:past
SFX W   áť          áli        áť is:3rd_person is:plural is:past
SFX W   ieť         ejem       ieť is:1st_person
SFX W   ieť         eješ       ieť is:2nd_person
SFX W   ieť         eje        ieť is:3rd_person
SFX W   ieť         ejeme      ieť is:1st_person is:plural
SFX W   ieť         ejete      ieť is:2nd_person is:plural
SFX W   ieť         ejú        ieť is:3rd_person is:plural
SFX W   ieť         ejúc       ieť is:participle
SFX W   ieť         ej         ieť is:2nd_person is:imperative
SFX W   ieť         ejme       ieť is:1st_person is:plural is:imperative
SFX W   ieť         ejte       ieť is:2nd_person is:plural is:imperative
SFX W   ieť         el         ieť is:1st_person is:past
SFX W   ieť         el         ieť is:2nd_person is:past
SFX W   ieť         el         ieť is:3rd_person is:masculine is:past
SFX W   ieť         ela        ieť is:3rd_person is:feminine is:past
SFX W   ieť         elo        ieť is:3rd_person is:neuter is:past
SFX W   ieť         eli        ieť is:3rd_person is:plural is:past
SFX W   ť           jem        [bčdkľnprszž][iy]ť is:1st_person
SFX W   ť           ješ        [bčdkľnprszž][iy]ť is:2nd_person
SFX W   ť           je         [bčdkľnprszž][iy]ť is:3rd_person
SFX W   ť           jeme       [bčdkľnprszž][iy]ť is:1st_person is:plural
SFX W   ť           jete       [bčdkľnprszž][iy]ť is:2nd_person is:plural
SFX W   ť           jú         [bčdkľnprszž][iy]ť is:3rd_person is:plural
SFX W   ť           júc        [bčdkľnprszž][iy]ť is:participle
SFX W   ť           l          [bčdkľnprszž][iy]ť is:1st_person is:past
SFX W   ť           l          [bčdkľnprszž][iy]ť is:2nd_person is:past
SFX W   ť           l          [bčdkľnprszž][iy]ť is:3rd_person is:masculine is:past
SFX W   ť           la         [bčdkľnprszž][iy]ť is:3rd_person is:feminine is:past
SFX W   ť           lo         [bčdkľnprszž][iy]ť is:3rd_person is:neuter is:past
SFX W   ť           li         [bčdkľnprszž][iy]ť is:3rd_person is:plural is:past
SFX W   iť          i          [bčdkľnprszž]iť is:2nd_person is:imperative
SFX W   yť          y          [bčdkľnprszž]yť is:2nd_person is:imperative
SFX W   ť           me         [bčdkľnprszž][iy]ť is:1st_person is:plural is:imperative
SFX W   ť           te         [bčdkľnprszž][iy]ť is:2nd_person is:plural is:imperative
SFX W   ť           jem        [bčdkľprszž]uť is:1st_person
SFX W   ť           ješ        [bčdkľprszž]uť is:2nd_person
SFX W   ť           je         [bčdkľprszž]uť is:3rd_person
SFX W   ť           jeme       [bčdkľprszž]uť is:1st_person is:plural
SFX W   ť           jete       [bčdkľprszž]uť is:2nd_person is:plural
SFX W   ť           jú         [bčdkľprszž]uť is:3rd_person is:plural
SFX W   ť           júc        [bčdkľprszž]uť is:participle
SFX W   ť           l          [bčdkľprszž]uť is:1st_person
SFX W   ť           l          [bčdkľprszž]uť is:2nd_person
SFX W   ť           l          [bčdkľprszž]uť is:3rd_person is:masculine is:past
SFX W   ť           la         [bčdkľprszž]uť is:3rd_person is:feminine is:past
SFX W   ť           lo         [bčdkľprszž]uť is:3rd_person is:neuter is:past
SFX W   ť           li         [bčdkľprszž]uť is:3rd_person is:plural is:past
SFX W   ť           j          [bčdkľprszž]uť is:2nd_person is:imperative
SFX W   ť           jme        [bčdkľprszž]uť is:1st_person is:plural is:imperative
SFX W   ť           jte        [bčdkľprszž]uť is:2nd_person is:plural is:imperative
SFX W   uť          em         [^bčdkľprszž]uť is:1st_person
SFX W   uť          eš         [^bčdkľprszž]uť is:2nd_person
SFX W   uť          e          [^bčdkľprszž]uť is:3rd_person
SFX W   uť          eme        [^bčdkľprszž]uť is:1st_person is:plural
SFX W   uť          ete        [^bčdkľprszž]uť is:2nd_person is:plural
SFX W   uť          u          [^bčdkľprszž]uť is:3rd_person is:plural
SFX W   uť          uc         [^bčdkľprszž]uť is:participle
SFX W   uť          i          [^bčdkľprszž]uť is:2nd_person is:imperative
SFX W   uť          ime        [^bčdkľprszž]uť is:1st_person is:plural is:imperative
SFX W   uť          ite        [^bčdkľprszž]uť is:2nd_person is:plural is:imperative
SFX W   nuť         ol         nuť is:1st_person is:past
SFX W   nuť         ol         nuť is:2nd_person is:past
SFX W   nuť         ol         nuť is:3rd_person is:masculine is:past
SFX W   nuť         la         nuť is:3rd_person is:feminine is:past
SFX W   nuť         lo         nuť is:3rd_person is:neuter is:past
SFX W   nuť         li         nuť is:3rd_person is:plural is:past
SFX W   úť          ujem       [bčdkľrszž]úť is:1st_person
SFX W   úť          uješ       [bčdkľrszž]úť is:2nd_person
SFX W   úť          uje        [bčdkľrszž]úť is:3rd_person
SFX W   úť          ujeme      [bčdkľrszž]úť is:1st_person is:plural
SFX W   úť          ujete      [bčdkľrszž]úť is:2nd_person is:plural
SFX W   úť          ujú        [bčdkľrszž]úť is:3rd_person is:plural
SFX W   úť          ujúc       [bčdkľrszž]úť is:participle
SFX W   úť          uj         [bčdkľrszž]úť is:2nd_person is:imperative
SFX W   úť          ujme       [bčdkľrszž]úť is:1st_person is:plural is:imperative
SFX W   úť          ujte       [bčdkľrszž]úť is:2nd_person is:plural is:imperative
SFX W   úť          ul         [bčdkľrszž]úť is:1st_person is:past
SFX W   úť          ul         [bčdkľrszž]úť is:2nd_person is:past
SFX W   úť          ul         [bčdkľrszž]úť is:3rd_person is:masculine is:past
SFX W   úť          ula        [bčdkľrszž]úť is:3rd_person is:feminine is:past
SFX W   úť          ulo        [bčdkľrszž]úť is:3rd_person is:neuter is:past
SFX W   úť          uli        [bčdkľrszž]úť is:3rd_person is:plural is:past
SFX W   úť          em         [^bčdkľrszž]úť is:1st_person
SFX W   úť          eš         [^bčdkľrszž]úť is:2nd_person
SFX W   úť          e          [^bčdkľrszž]úť is:3rd_person
SFX W   úť          eme        [^bčdkľrszž]úť is:1st_person is:plural
SFX W   úť          ete        [^bčdkľrszž]úť is:2nd_person is:plural
SFX W   úť          ú          [^bčdkľrszž]úť is:3rd_person is:plural
SFX W   úť          úc         [^bčdkľrszž]úť is:participle
SFX W   úť          i          [^bčdkľrszž]úť is:2nd_person is:imperative
SFX W   úť          ime        [^bčdkľrszž]úť is:1st_person is:plural is:imperative
SFX W   úť          ite        [^bčdkľrszž]úť is:2nd_person is:plural is:imperative
SFX W   núť         ol         [^aeilľory]núť is:1st_person is:past
SFX W   núť         ol         [^aeilľory]núť is:2nd_person is:past
SFX W   núť         ol         [^aeilľory]núť is:3rd_person is:masculine is:past
SFX W   núť         la         [^aeilľory]núť is:3rd_person is:feminine is:past
SFX W   núť         lo         [^aeilľory]núť is:3rd_person is:neuter is:past
SFX W   núť         li         [^aeilľory]núť is:3rd_person is:plural is:past
SFX W   úť          ul         [aeilľory]núť is:1st_person is:past
SFX W   úť          ul         [aeilľory]núť is:2nd_person is:past
SFX W   úť          ul         [aeilľory]núť is:3rd_person is:masculine is:past
SFX W   úť          ula        [aeilľory]núť is:3rd_person is:feminine is:past
SFX W   úť          ulo        [aeilľory]núť is:3rd_person is:neuter is:past
SFX W   úť          uli        [aeilľory]núť is:3rd_person is:plural is:past

SFX T Y 195
SFX T   ať          iam        [cčzrš]ať is:1st_person
SFX T   ať          iaš        [cčzrš]ať is:2nd_person
SFX T   ať          ia         [cčzrš]ať is:3rd_person
SFX T   ať          iame       [cčzrš]ať is:1st_person is:plural
SFX T   ať          iate       [cčzrš]ať is:2nd_person is:plural
SFX T   ať          ajú        [cčzrš]ať is:3rd_person is:plural
SFX T   ať          ajúc       [cčzrš]ať is:participle
SFX T   ať          aj         [cčzrš]ať is:2nd_person is:imperative
SFX T   ať          ajme       [cčzrš]ať is:1st_person is:plural is:imperative
SFX T   ať          ajte       [cčzrš]ať is:2nd_person is:plural is:imperative
SFX T   dať         dzem       dať is:1st_person
SFX T   dať         dzeš       dať is:2nd_person
SFX T   dať         dze        dať is:3rd_person
SFX T   dať         dzeme      dať is:1st_person is:plural
SFX T   dať         dzete      dať is:2nd_person is:plural
SFX T   dať         dzu        dať is:3rd_person is:plural
SFX T   dať         dzuc       dať is:participle
SFX T   dať         dz         dať is:2nd_person is:imperative
SFX T   dať         dzme       dať is:1st_person is:plural is:imperative
SFX T   dať         dzte       dať is:2nd_person is:plural is:imperative
SFX T   ať          mem        jať is:1st_person
SFX T   ať          meš        jať is:2nd_person
SFX T   ať          me         jať is:3rd_person
SFX T   ať          meme       jať is:1st_person is:plural
SFX T   ať          mete       jať is:2nd_person is:plural
SFX T   ať          mú         jať is:3rd_person is:plural
SFX T   ať          múc        jať is:participle
SFX T   ať          mi         jať is:2nd_person is:imperative
SFX T   ať          mime       jať is:1st_person is:plural is:imperative
SFX T   ať          mite       jať is:2nd_person is:plural is:imperative
SFX T   lať         olem       klať is:1st_person
SFX T   lať         oleš       klať is:2nd_person
SFX T   lať         ole        klať is:3rd_person
SFX T   lať         oleme      klať is:1st_person is:plural
SFX T   lať         olete      klať is:2nd_person is:plural
SFX T   lať         olú        klať is:3rd_person is:plural
SFX T   lať         olúc       klať is:participle
SFX T   lať         oľ         klať is:2nd_person is:imperative
SFX T   lať         oľme       klať is:1st_person is:plural is:imperative
SFX T   lať         oľte       klať is:2nd_person is:plural is:imperative
SFX T   slať        šlem       slať is:1st_person
SFX T   slať        šleš       slať is:2nd_person
SFX T   slať        šle        slať is:3rd_person
SFX T   slať        šleme      slať is:1st_person is:plural
SFX T   slať        šlete      slať is:2nd_person is:plural
SFX T   slať        šlú        slať is:3rd_person is:plural
SFX T   slať        šlúc       slať is:participle
SFX T   slať        šli        slať is:2nd_person is:imperative
SFX T   slať        šlime      slať is:1st_person is:plural is:imperative
SFX T   slať        šlite      slať is:2nd_person is:plural is:imperative
SFX T   ať          em         [^ks]lať is:1st_person
SFX T   ať          eš         [^ks]lať is:2nd_person
SFX T   ať          e          [^ks]lať is:3rd_person
SFX T   ať          eme        [^ks]lať is:1st_person is:plural
SFX T   ať          ete        [^ks]lať is:2nd_person is:plural
SFX T   ať          ú          [^ks]lať is:3rd_person is:plural
SFX T   ať          úc         [^ks]lať is:participle
SFX T   ať          i          [^ks]lať is:2nd_person is:plural is:imperative
SFX T   ať          ime        [^ks]lať is:1st_person is:plural is:imperative
SFX T   ať          ite        [^ks]lať is:2nd_person is:plural is:imperative
SFX T   ať          0          [^rj]bať is:2nd_person is:imperative
SFX T   ať          i          [rj]bať is:2nd_person is:imperative
SFX T   ľať         lem        ľať is:1st_person
SFX T   ľať         leš        ľať is:2nd_person
SFX T   ľať         le         ľať is:3rd_person
SFX T   ľať         leme       ľať is:1st_person is:plural
SFX T   ľať         lete       ľať is:2nd_person is:plural
SFX T   ľať         ľú         ľať is:3rd_person is:plural
SFX T   ľať         ľúc        ľať is:participle
SFX T   ľať         li         ľať is:2nd_person is:imperative
SFX T   ľať         lime       ľať is:1st_person is:plural is:imperative
SFX T   ľať         lite       ľať is:2nd_person is:plural is:imperative
SFX T   ať          i          [mn]ať is:2nd_person is:imperative
SFX T   ať          ime        [mn]ať is:1st_person is:plural is:imperative
SFX T   ať          ite        [mn]ať is:2nd_person is:plural is:imperative
SFX T   ňať         niam       ňať is:1st_person
SFX T   ňať         niaš       ňať is:2nd_person
SFX T   ňať         nia        ňať is:3rd_person
SFX T   ňať         niame      ňať is:1st_person is:plural
SFX T   ňať         niate      ňať is:2nd_person is:plural
SFX T   ňať         ňajú       ňať is:3rd_person is:plural
SFX T   ňať         ňajúc      ňať is:participle
SFX T   ňať         ňaj        ňať is:2nd_person is:imperative
SFX T   ňať         ňajme      ňať is:1st_person is:plural is:imperative
SFX T   ňať         ňajte      ňať is:2nd_person is:plural is:imperative
SFX T   sať         šem        sať is:1st_person
SFX T   sať         šeš        sať is:2nd_person
SFX T   sať         še         sať is:3rd_person
SFX T   sať         šeme       sať is:1st_person is:plural
SFX T   sať         šete       sať is:2nd_person is:plural
SFX T   sať         šu         i[aeiouy]sať is:3rd_person is:plural
SFX T   sať         šú         [^i][aeiouy]sať is:3rd_person is:plural
SFX T   sať         šuc        i[aeiouy]sať is:participle
SFX T   sať         šúc        [^i][aeiouy]sať is:participle
SFX T   sať         š          sať is:2nd_person is:imperative
SFX T   sať         šme        sať is:1st_person is:plural is:imperative
SFX T   sať         šte        sať is:2nd_person is:plural is:imperative
SFX T   tať         cem        tať is:1st_person
SFX T   tať         ceš        tať is:2nd_person
SFX T   tať         ce         tať is:3rd_person
SFX T   tať         ceme       tať is:1st_person is:plural
SFX T   tať         cete       tať is:2nd_person is:plural
SFX T   tať         cú         tať is:3rd_person is:plural
SFX T   tať         cúc        tať is:participle
SFX T   tať         c          tať is:2nd_person is:imperative
SFX T   tať         cme        tať is:1st_person is:plural is:imperative
SFX T   tať         cte        tať is:2nd_person is:plural is:imperative
SFX T   ťať         tnem       ťať is:1st_person
SFX T   ťať         tneš       ťať is:2nd_person
SFX T   ťať         tne        ťať is:3rd_person
SFX T   ťať         tneme      ťať is:1st_person is:plural
SFX T   ťať         tnete      ťať is:2nd_person is:plural
SFX T   ťať         tnú        ťať is:3rd_person is:plural
SFX T   ťať         tnúc       ťať is:participle
SFX T   ťať         tni        ťať is:2nd_person is:imperative
SFX T   ťať         tnime      ťať is:1st_person is:plural is:imperative
SFX T   ťať         tnite      ťať is:2nd_person is:plural is:imperative
SFX T   ať          iam        avať is:1st_person
SFX T   ať          iaš        avať is:2nd_person
SFX T   ať          ia         avať is:3rd_person
SFX T   ať          iame       avať is:1st_person is:plural
SFX T   ať          iate       avať is:2nd_person is:plural
SFX T   ať          ajú        avať is:3rd_person is:plural
SFX T   ať          ajúc       avať is:participle
SFX T   ať          aj         avať is:2nd_person is:imperative
SFX T   ať          ajme       avať is:1st_person is:plural is:imperative
SFX T   ať          ajte       avať is:2nd_person is:plural is:imperative
SFX T   ať          em         [^a]vať is:1st_person
SFX T   ať          eš         [^a]vať is:2nd_person
SFX T   ať          e          [^a]vať is:3rd_person
SFX T   ať          eme        [^a]vať is:1st_person is:plural
SFX T   ať          ete        [^a]vať is:2nd_person is:plural
SFX T   ať          ú          [^a]vať is:3rd_person is:plural
SFX T   ať          úc         [^a]vať is:participle
SFX T   0           i          [^a]vať is:2nd_person is:imperative
SFX T   0           ime        [^a]vať is:1st_person is:plural is:imperative
SFX T   0           ite        [^a]vať is:2nd_person is:plural is:imperative
SFX T   zať         žem        [z]ať is:1st_person
SFX T   zať         žeš        [z]ať is:2nd_person
SFX T   zať         že         [z]ať is:3rd_person
SFX T   zať         žeme       [z]ať is:1st_person is:plural
SFX T   zať         žete       [z]ať is:2nd_person is:plural
SFX T   zať         žu         i[aeou][z]ať is:3rd_person is:plural
SFX T   zať         žúc        i[aeou][z]ať is:participle
SFX T   zať         žú         [^i][aeou][z]ať is:3rd_person is:plural
SFX T   zať         žúc        [^i][aeou][z]ať is:participle
SFX T   zať         žu         [áéíĺóŕúý][z]ať is:3rd_person is:plural
SFX T   zať         žuc        [áéíĺóŕúý][z]ať is:participle
SFX T   zať         žú         [^aáeéiíĺoóŕuúyý][z]ať is:3rd_person is:plural
SFX T   zať         žúc        [^aáeéiíĺoóŕuúyý][z]ať is:participle
SFX T   zať         ž          [z]ať is:2nd_person is:imperative
SFX T   zať         žme        [z]ať is:1st_person is:plural is:imperative
SFX T   zať         žte        [z]ať is:2nd_person is:plural is:imperative
SFX T   žať         žnem       žať is:1st_person
SFX T   žať         žneš       žať is:2nd_person
SFX T   žať         žne        žať is:3rd_person
SFX T   žať         žneme      žať is:1st_person is:plural
SFX T   žať         žnete      žať is:2nd_person is:plural
SFX T   žať         žnú        žať is:3rd_person is:plural
SFX T   žať         žnúc       žať is:participle
SFX T   žať         žni        žať is:2nd_person is:imperative
SFX T   žať         žnime      žať is:1st_person is:plural is:imperative
SFX T   žať         žnite      žať is:2nd_person is:plural is:imperative
SFX T   ať          em         [^cčdjlrsštťvzž]ať is:1st_person
SFX T   ať          eš         [^cčdjlrsštťvzž]ať is:2nd_person
SFX T   ať          e          [^cčdjlrsštťvzž]ať is:3rd_person
SFX T   ať          eme        [^cčdjlrsštťvzž]ať is:1st_person is:plural
SFX T   ať          ete        [^cčdjlrsštťvzž]ať is:2nd_person is:plural
SFX T   ať          u          i[aeou][^cčdjlrsštťvzž]ať is:3rd_person is:plural
SFX T   ať          ú          [^i][aeou][^cčdjlrsštťvzž]ať is:3rd_person is:plural
SFX T   ať          u          [áéíóúý][^cčdzjlrsštťvzž]ať is:3rd_person is:plural
SFX T   ať          u          [^aáeéíoóuúý][^cčdjlrsštťvzž]ať is:3rd_person is:plural
SFX T   ať          uc         i[aeou][^cčdjlrsštťvzž]ať is:participle
SFX T   ať          úc         [^i][aeou][^cčdjlrsštťvzž]ať is:participle
SFX T   ať          uc         [áéíóúý][^cčdjlrsštťvzž]ať is:participle
SFX T   ať          uc         [^aáeéíoóuúý][^cčdjlrsštťvzž]ať is:participle
SFX T   pať         p          pať is:2nd_person is:imperative
SFX T   ať          me         [^cčdjmnrsštťvzž]ať is:1st_person is:plural is:imperative
SFX T   ať          te         [^cčdjmnrsštťvzž]ať is:2nd_person is:plural is:imperative
SFX T   päť         pnem       päť is:1st_person
SFX T   päť         pneš       päť is:2nd_person
SFX T   päť         pne        päť is:3rd_person
SFX T   päť         pneme      päť is:1st_person is:plural
SFX T   päť         pnete      päť is:2nd_person is:plural
SFX T   päť         pnú        päť is:3rd_person is:plural
SFX T   päť         pnúc       päť is:participle
SFX T   päť         pni        päť is:2nd_person is:imperative
SFX T   päť         pnime      päť is:1st_person is:plural is:imperative
SFX T   päť         pnite      päť is:2nd_person is:plural is:imperative
SFX T   ť           l          ť is:1st_person is:past
SFX T   ť           l          ť is:2nd_person is:past
SFX T   ť           l          ť is:3rd_person is:masculine is:past
SFX T   ť           la         ť is:3rd_person is:feminine is:past
SFX T   ť           lo         ť is:3rd_person is:neuter is:past
SFX T   ť           li         ť is:3rd_person is:plural is:past

SFX R Y 449
SFX R   rať         riem       [aeiou]rať is:1st_person
SFX R   rať         rieš       [aeiou]rať is:2nd_person
SFX R   rať         rie        [aeiou]rať is:3rd_person
SFX R   rať         rieme      [aeiou]rať is:1st_person is:plural
SFX R   rať         riete      [aeiou]rať is:2nd_person is:plural
SFX R   rať         rú         [aeiou]rať is:3rd_person is:plural
SFX R   rať         rúc        [aeiou]rať is:participle
SFX R   rať         r          [aeiou]rať is:2nd_person is:imperative
SFX R   rať         rme        [aeiou]rať is:1st_person is:plural is:imperative
SFX R   rať         rte        [aeiou]rať is:2nd_person is:plural is:imperative
SFX R   rať         eriem      [^aeiou]rať is:1st_person
SFX R   rať         erieš      [^aeiou]rať is:2nd_person
SFX R   rať         erie       [^aeiou]rať is:3rd_person
SFX R   rať         erieme     [^aeiou]rať is:1st_person is:plural
SFX R   rať         eriete     [^aeiou]rať is:2nd_person is:plural
SFX R   rať         erú        [^aeiou]rať is:3rd_person is:plural
SFX R   rať         erúc       [^aeiou]rať is:participle
SFX R   rať         er         [^aeiou]rať is:2nd_person is:imperative
SFX R   rať         erme       [^aeiou]rať is:1st_person is:plural is:imperative
SFX R   rať         erte       [^aeiou]rať is:2nd_person is:plural is:imperative
SFX R   ďať         dím        ďať is:1st_person
SFX R   ďať         díš        ďať is:2nd_person
SFX R   ďať         dí         ďať is:3rd_person
SFX R   ďať         díme       ďať is:1st_person is:plural
SFX R   ďať         díte       ďať is:2nd_person is:plural
SFX R   ďať         dia        ďať is:3rd_person is:plural
SFX R   ďať         diac       ďať is:participle
SFX R   ďať         di         ďať is:2nd_person is:imperative
SFX R   ďať         dime       ďať is:1st_person is:plural is:imperative
SFX R   ďať         dite       ďať is:2nd_person is:plural is:imperative
SFX R   ňať         ním        ňať is:1st_person
SFX R   ňať         níš        ňať is:2nd_person
SFX R   ňať         ní         ňať is:3rd_person
SFX R   ňať         níme       ňať is:1st_person is:plural
SFX R   ňať         níte       ňať is:2nd_person is:plural
SFX R   ňať         nia        ňať is:3rd_person is:plural
SFX R   ňať         niac       ňať is:participle
SFX R   ňať         ň          ňať is:2nd_person is:imperative
SFX R   ňať         ňme        ňať is:1st_person is:plural is:imperative
SFX R   ňať         ňte        ňať is:2nd_person is:plural is:imperative
SFX R   ťať         tím        ťať is:1st_person
SFX R   ťať         tíš        ťať is:2nd_person
SFX R   ťať         tí         ťať is:3rd_person
SFX R   ťať         tíme       ťať is:1st_person is:plural
SFX R   ťať         títe       ťať is:2nd_person is:plural
SFX R   ťať         tia        ťať is:3rd_person is:plural
SFX R   ťať         tiac       ťať is:participle
SFX R   ťať         ti         ťať is:2nd_person is:imperative
SFX R   ťať         time       ťať is:1st_person is:plural is:imperative
SFX R   ťať         tite       ťať is:2nd_person is:plural is:imperative
SFX R   ať          ím         [^ďňrť]ať is:1st_person
SFX R   ať          íš         [^ďňrť]ať is:2nd_person
SFX R   ať          í          [^ďňrť]ať is:3rd_person
SFX R   ať          íme        [^ďňrť]ať is:1st_person is:plural
SFX R   ať          íte        [^ďňrť]ať is:2nd_person is:plural
SFX R   ať          ia         [^ďňrť]ať is:3rd_person is:plural
SFX R   ať          iac        [^ďňrť]ať is:participle
SFX R   žať         ž          žať is:2nd_person is:imperative
SFX R   ať          me         [^ďňrť]ať is:1st_person is:plural is:imperative
SFX R   ať          te         [^ďňrť]ať is:2nd_person is:plural is:imperative
SFX R   ať          al         ať is:1st_person is:past
SFX R   ať          al         ať is:2nd_person is:past
SFX R   ať          al         ať is:3rd_person is:masculine is:past
SFX R   ať          ala        ať is:3rd_person is:feminine is:past
SFX R   ať          alo        ať is:3rd_person is:neuter is:past
SFX R   ať          ali        ať is:3rd_person is:plural is:past
SFX R   iecť        ečiem      iecť is:1st_person
SFX R   iecť        ečieš      iecť is:2nd_person
SFX R   iecť        ečie       iecť is:3rd_person
SFX R   iecť        ečieme     iecť is:1st_person is:plural
SFX R   iecť        ečiete     iecť is:2nd_person is:plural
SFX R   iecť        ečú        iecť is:3rd_person is:plural
SFX R   iecť        ečúc       iecť is:participle
SFX R   iecť        eč         iecť is:2nd_person is:imperative
SFX R   iecť        ečme       iecť is:1st_person is:plural is:imperative
SFX R   iecť        ečte       iecť is:2nd_person is:plural is:imperative
SFX R   cť          kol        iecť is:1st_person is:past
SFX R   cť          kol        iecť is:2nd_person is:past
SFX R   cť          kol        iecť is:3rd_person is:masculine is:past
SFX R   cť          kla        iecť is:3rd_person is:feminine is:past
SFX R   cť          klo        iecť is:3rd_person is:neuter is:past
SFX R   cť          kli        iecť is:3rd_person is:plural is:past
SFX R   ĺcť         lčiem      ĺcť is:1st_person
SFX R   ĺcť         lčieš      ĺcť is:2nd_person
SFX R   ĺcť         lčie       ĺcť is:3rd_person
SFX R   ĺcť         lčieme     ĺcť is:1st_person is:plural
SFX R   ĺcť         lčiete     ĺcť is:2nd_person is:plural
SFX R   ĺcť         lčú        ĺcť is:3rd_person is:plural
SFX R   ĺcť         lčúc       ĺcť is:participle
SFX R   ĺcť         lč         ĺcť is:2nd_person is:imperative
SFX R   ĺcť         lčme       ĺcť is:1st_person is:plural is:imperative
SFX R   ĺcť         lčte       ĺcť is:2nd_person is:plural is:imperative
SFX R   cť          kol        ĺcť is:1st_person is:past
SFX R   cť          kol        ĺcť is:2nd_person is:past
SFX R   cť          kol        ĺcť is:3rd_person is:masculine is:past
SFX R   cť          kla        ĺcť is:3rd_person is:feminine is:past
SFX R   cť          klo        ĺcť is:3rd_person is:neuter is:past
SFX R   cť          kli        ĺcť is:3rd_person is:plural is:past
SFX R   cť          žem        ôcť is:1st_person
SFX R   cť          žeš        ôcť is:2nd_person
SFX R   cť          že         ôcť is:3rd_person
SFX R   cť          žme        ôcť is:1st_person is:plural
SFX R   cť          žeme       ôcť is:1st_person is:plural
SFX R   cť          žte        ôcť is:2nd_person is:plural
SFX R   cť          žete       ôcť is:2nd_person is:plural
SFX R   cť          žu         ôcť is:3rd_person is:plural
SFX R   ôcť         ohol       ôcť is:1st_person is:past
SFX R   ôcť         ohol       ôcť is:2nd_person is:past
SFX R   ôcť         ohol       ôcť is:3rd_person is:masculine is:past
SFX R   ôcť         ohla       ôcť is:3rd_person is:feminine is:past
SFX R   ôcť         ohlo       ôcť is:3rd_person is:neuter is:past
SFX R   ôcť         ohli       ôcť is:3rd_person is:plural is:past
SFX R   edieť       iem        edieť is:1st_person
SFX R   edieť       ieš        edieť is:2nd_person
SFX R   edieť       ie         edieť is:3rd_person
SFX R   edieť       ieme       edieť is:1st_person is:plural
SFX R   edieť       iete       edieť is:2nd_person is:plural
SFX R   edieť       edia       edieť is:3rd_person is:plural
SFX R   edieť       ediac      edieť is:participle
SFX R   edieť       edz        edieť is:2nd_person is:imperative
SFX R   edieť       edzme      edieť is:1st_person is:plural is:imperative
SFX R   edieť       edzte      edieť is:2nd_person is:plural is:imperative
SFX R   edieť       edel       edieť is:1st_person is:past
SFX R   edieť       edel       edieť is:2nd_person is:past
SFX R   edieť       edel       edieť is:3rd_person is:masculine is:past
SFX R   edieť       edela      edieť is:3rd_person is:feminine is:past
SFX R   edieť       edelo      edieť is:3rd_person is:neuter is:past
SFX R   edieť       edeli      edieť is:3rd_person is:plural is:past
SFX R   lieť        eliem      mlieť is:1st_person
SFX R   lieť        elieš      mlieť is:2nd_person
SFX R   lieť        elie       mlieť is:3rd_person
SFX R   lieť        elieme     mlieť is:1st_person is:plural
SFX R   lieť        eliete     mlieť is:2nd_person is:plural
SFX R   lieť        elú        mlieť is:3rd_person is:plural
SFX R   lieť        elúc       mlieť is:participle
SFX R   lieť        eľ         mlieť is:2nd_person is:imperative
SFX R   lieť        eľme       mlieť is:1st_person is:plural is:imperative
SFX R   lieť        eľte       mlieť is:2nd_person is:plural is:imperative
SFX R   ieť         i          [^m]lieť is:2nd_person is:imperative
SFX R   ieť         ime        [^m]lieť is:1st_person is:plural is:imperative
SFX R   ieť         ite        [^m]lieť is:2nd_person is:plural is:imperative
SFX R   ieť         me         [^dlnt]ieť is:1st_person is:plural is:imperative
SFX R   ieť         te         [^dlnt]ieť is:2nd_person is:plural is:imperative
SFX R   nieť        ňme        nieť is:1st_person is:plural is:imperative
SFX R   dieť        ďme        dieť is:1st_person is:plural is:imperative
SFX R   tieť        ťme        tieť is:1st_person is:plural is:imperative
SFX R   nieť        ňte        nieť is:2nd_person is:plural is:imperative
SFX R   dieť        ďte        dieť is:2nd_person is:plural is:imperative
SFX R   tieť        ťte        tieť is:2nd_person is:plural is:imperative
SFX R   ieť         ím         ieť is:1st_person
SFX R   ieť         íš         ieť is:2nd_person
SFX R   ieť         í          ieť is:3rd_person
SFX R   ieť         íme        ieť is:1st_person is:plural
SFX R   ieť         íte        ieť is:2nd_person is:plural
SFX R   ieť         ia         ieť is:3rd_person is:plural
SFX R   ieť         iac        ieť is:participle
SFX R   ieť         el         ieť is:1st_person is:past
SFX R   ieť         el         ieť is:2nd_person is:past
SFX R   ieť         el         ieť is:3rd_person is:masculine is:past
SFX R   ieť         ela        ieť is:3rd_person is:feminine is:past
SFX R   ieť         elo        ieť is:3rd_person is:neuter is:past
SFX R   ieť         eli        ieť is:3rd_person is:plural is:past
SFX R   ásť         adiem      lásť is:1st_person
SFX R   ásť         adieš      lásť is:2nd_person
SFX R   ásť         adie       lásť is:3rd_person
SFX R   ásť         adieme     lásť is:1st_person is:plural
SFX R   ásť         adiete     lásť is:2nd_person is:plural
SFX R   ásť         adú        lásť is:3rd_person is:plural
SFX R   ásť         adúc       lásť is:participle
SFX R   ásť         ď          lásť is:2nd_person is:imperative
SFX R   ásť         aďme       lásť is:1st_person is:plural is:imperative
SFX R   ásť         aďte       lásť is:2nd_person is:plural is:imperative
SFX R   sť          dol        lásť is:1st_person is:past
SFX R   sť          dol        lásť is:2nd_person is:past
SFX R   sť          dol        lásť is:3rd_person is:masculine is:past
SFX R   sť          dla        lásť is:3rd_person is:feminine is:past
SFX R   sť          dlo        lásť is:3rd_person is:neuter is:past
SFX R   sť          dli        lásť is:3rd_person is:plural is:past
SFX R   ásť         asiem      pásť is:1st_person
SFX R   ásť         asieš      pásť is:2nd_person
SFX R   ásť         asie       pásť is:3rd_person
SFX R   ásť         asieme     pásť is:1st_person is:plural
SFX R   ásť         asiete     pásť is:2nd_person is:plural
SFX R   ásť         asú        pásť is:3rd_person is:plural
SFX R   ásť         asúc       pásť is:participle
SFX R   ásť         s          pásť is:2nd_person is:imperative
SFX R   ásť         asme       pásť is:1st_person is:plural is:imperative
SFX R   ásť         aste       pásť is:2nd_person is:plural is:imperative
SFX R   sť          sol        pásť is:1st_person is:past
SFX R   sť          sol        pásť is:2nd_person is:past
SFX R   sť          sol        pásť is:3rd_person is:masculine is:past
SFX R   sť          sla        pásť is:3rd_person is:feminine is:past
SFX R   sť          slo        pásť is:3rd_person is:neuter is:past
SFX R   sť          sli        pásť is:3rd_person is:plural is:past
SFX R   ásť         astiem     [^lp]ásť is:1st_person
SFX R   ásť         astieš     [^lp]ásť is:2nd_person
SFX R   ásť         astie      [^lp]ásť is:3rd_person
SFX R   ásť         astieme    [^lp]ásť is:1st_person is:plural
SFX R   ásť         astiete    [^lp]ásť is:2nd_person is:plural
SFX R   ásť         astú       [^lp]ásť is:3rd_person is:plural
SFX R   ásť         astúc      [^lp]ásť is:participle
SFX R   ásť         asť        [^lp]ásť is:2nd_person is:imperative
SFX R   ásť         asťme      [^lp]ásť is:1st_person is:plural is:imperative
SFX R   ásť         asťte      [^lp]ásť is:2nd_person is:plural is:imperative
SFX R   ť           tol        [^lp]ásť is:1st_person is:past
SFX R   ť           tol        [^lp]ásť is:2nd_person is:past
SFX R   ť           tol        [^lp]ásť is:3rd_person is:masculine is:past
SFX R   ť           tla        [^lp]ásť is:3rd_person is:feminine is:past
SFX R   ť           tlo        [^lp]ásť is:3rd_person is:neuter is:past
SFX R   ť           tli        [^lp]ásť is:3rd_person is:plural is:past
SFX R   iasť        ätiem      miasť is:1st_person
SFX R   iasť        ätieš      miasť is:2nd_person
SFX R   iasť        ätie       miasť is:3rd_person
SFX R   iasť        ätieme     miasť is:1st_person is:plural
SFX R   iasť        ätiete     miasť is:2nd_person is:plural
SFX R   iasť        ätú        miasť is:3rd_person is:plural
SFX R   iasť        ätúc       miasť is:participle
SFX R   iasť        äť         miasť is:2nd_person is:imperative
SFX R   iasť        äťme       miasť is:1st_person is:plural is:imperative
SFX R   iasť        äťte       miasť is:2nd_person is:plural is:imperative
SFX R   sť          tol        miasť is:1st_person is:past
SFX R   sť          tol        miasť is:2nd_person is:past
SFX R   sť          tol        miasť is:3rd_person is:masculine is:past
SFX R   sť          tla        miasť is:3rd_person is:feminine is:past
SFX R   sť          tlo        miasť is:3rd_person is:neuter is:past
SFX R   sť          tli        miasť is:3rd_person is:plural is:past
SFX R   iasť        adiem      priasť is:1st_person
SFX R   iasť        adieš      priasť is:2nd_person
SFX R   iasť        adie       priasť is:3rd_person
SFX R   iasť        adieme     priasť is:1st_person is:plural
SFX R   iasť        adiete     priasť is:2nd_person is:plural
SFX R   iasť        adú        priasť is:3rd_person is:plural
SFX R   iasť        adúc       priasť is:participle
SFX R   iasť        aď         priasť is:2nd_person is:imperative
SFX R   iasť        aďme       priasť is:1st_person is:plural is:imperative
SFX R   iasť        aďte       priasť is:2nd_person is:plural is:imperative
SFX R   sť          dol        priasť is:1st_person is:past
SFX R   sť          dol        priasť is:2nd_person is:past
SFX R   sť          dol        priasť is:3rd_person is:masculine is:past
SFX R   sť          dla        priasť is:3rd_person is:feminine is:past
SFX R   sť          dlo        priasť is:3rd_person is:neuter is:past
SFX R   sť          dli        priasť is:3rd_person is:plural is:past
SFX R   iasť        asiem      triasť is:1st_person
SFX R   iasť        asieš      triasť is:2nd_person
SFX R   iasť        asie       triasť is:3rd_person
SFX R   iasť        asieme     triasť is:1st_person is:plural
SFX R   iasť        asiete     triasť is:2nd_person is:plural
SFX R   iasť        asú        triasť is:3rd_person is:plural
SFX R   iasť        asúc       triasť is:participle
SFX R   iasť        as         triasť is:2nd_person is:imperative
SFX R   iasť        asme       triasť is:1st_person is:plural is:imperative
SFX R   iasť        aste       triasť is:2nd_person is:plural is:imperative
SFX R   sť          sol        triasť is:1st_person is:past
SFX R   sť          sol        triasť is:2nd_person is:past
SFX R   sť          sol        triasť is:3rd_person is:masculine is:past
SFX R   sť          sla        triasť is:3rd_person is:feminine is:past
SFX R   sť          slo        triasť is:3rd_person is:neuter is:past
SFX R   sť          sli        triasť is:3rd_person is:plural is:past
SFX R   iesť        esiem      niesť is:1st_person
SFX R   iesť        esieš      niesť is:2nd_person
SFX R   iesť        esie       niesť is:3rd_person
SFX R   iesť        esieme     niesť is:1st_person is:plural
SFX R   iesť        esiete     niesť is:2nd_person is:plural
SFX R   iesť        esú        niesť is:3rd_person is:plural
SFX R   iesť        esúc       niesť is:participle
SFX R   iesť        es         niesť is:2nd_person is:imperative
SFX R   iesť        esme       niesť is:1st_person is:plural is:imperative
SFX R   iesť        este       niesť is:2nd_person is:plural is:imperative
SFX R   sť          sol        niesť is:1st_person is:past
SFX R   sť          sol        niesť is:2nd_person is:past
SFX R   sť          sol        niesť is:3rd_person is:masculine is:past
SFX R   sť          sla        niesť is:3rd_person is:feminine is:past
SFX R   sť          slo        niesť is:3rd_person is:neuter is:past
SFX R   sť          sli        niesť is:3rd_person is:plural is:past
SFX R   iesť        ediem      viesť is:1st_person
SFX R   iesť        edieš      viesť is:2nd_person
SFX R   iesť        edie       viesť is:3rd_person
SFX R   iesť        edieme     viesť is:1st_person is:plural
SFX R   iesť        ediete     viesť is:2nd_person is:plural
SFX R   iesť        edú        viesť is:3rd_person is:plural
SFX R   iesť        edúc       viesť is:participle
SFX R   iesť        eď         viesť is:2nd_person is:imperative
SFX R   iesť        eďme       viesť is:1st_person is:plural is:imperative
SFX R   iesť        eďte       viesť is:2nd_person is:plural is:imperative
SFX R   sť          dol        viesť is:1st_person is:past
SFX R   sť          dol        viesť is:2nd_person is:past
SFX R   sť          dol        viesť is:3rd_person is:masculine is:past
SFX R   sť          dla        viesť is:3rd_person is:feminine is:past
SFX R   sť          dlo        viesť is:3rd_person is:neuter is:past
SFX R   sť          dli        viesť is:3rd_person is:plural is:past
SFX R   iesť        etiem      [^nv]iesť is:1st_person
SFX R   iesť        etieš      [^nv]iesť is:2nd_person
SFX R   iesť        etie       [^nv]iesť is:3rd_person
SFX R   iesť        etieme     [^nv]iesť is:1st_person is:plural
SFX R   iesť        etiete     [^nv]iesť is:2nd_person is:plural
SFX R   iesť        etú        [^nv]iesť is:3rd_person is:plural
SFX R   iesť        etúc       [^nv]iesť is:participle
SFX R   iesť        eť         [^nv]iesť is:2nd_person is:imperative
SFX R   iesť        eťme       [^nv]iesť is:1st_person is:plural is:imperative
SFX R   iesť        eťte       [^nv]iesť is:2nd_person is:plural is:imperative
SFX R   sť          tol        [^nv]iesť is:1st_person is:past
SFX R   sť          tol        [^nv]iesť is:2nd_person is:past
SFX R   sť          tol        [^nv]iesť is:3rd_person is:masculine is:past
SFX R   sť          tla        [^nv]iesť is:3rd_person is:feminine is:past
SFX R   sť          tlo        [^nv]iesť is:3rd_person is:neuter is:past
SFX R   sť          tli        [^nv]iesť is:3rd_person is:plural is:past
SFX R   sť          m          [^i]esť is:1st_person
SFX R   sť          š          [^i]esť is:2nd_person
SFX R   esť         e          [^i]esť is:3rd_person
SFX R   sť          me         [^i]esť is:1st_person is:plural
SFX R   sť          te         [^i]esť is:2nd_person is:plural
SFX R   sť          dia        [^i]esť is:3rd_person is:plural
SFX R   sť          diac       [^i]esť is:participle
SFX R   sť          dz         [^i]esť is:2nd_person is:imperative
SFX R   sť          dzme       [^i]esť is:1st_person is:plural is:imperative
SFX R   sť          dzte       [^i]esť is:2nd_person is:plural is:imperative
SFX R   sť          dol        [^i]esť is:1st_person is:past
SFX R   sť          dol        [^i]esť is:2nd_person is:past
SFX R   sť          dol        [^i]esť is:3rd_person is:masculine is:past
SFX R   sť          dla        [^i]esť is:3rd_person is:feminine is:past
SFX R   sť          dlo        [^i]esť is:3rd_person is:neuter is:past
SFX R   sť          dli        [^i]esť is:3rd_person is:plural is:past
SFX R   sť          dem        .[íj]sť is:1st_person
SFX R   sť          deš        .[íj]sť is:2nd_person
SFX R   sť          de         .[íj]sť is:3rd_person
SFX R   sť          deme       .[íj]sť is:1st_person is:plural
SFX R   sť          dete       .[íj]sť is:2nd_person is:plural
SFX R   sť          du         .[íj]sť is:3rd_person is:plural
SFX R   sť          dúc        .[íj]sť is:participle
SFX R   sť          ď          .ísť is:2nd_person is:imperative
SFX R   sť          ďme        .ísť is:1st_person is:plural is:imperative
SFX R   sť          ďte        .ísť is:2nd_person is:plural is:imperative
SFX R   ísť         išiel      ísť is:1st_person is:past
SFX R   ísť         išiel      ísť is:2nd_person is:past
SFX R   ísť         išiel      ísť is:3rd_person is:masculine is:past
SFX R   ísť         išla       ísť is:3rd_person is:feminine is:past
SFX R   ísť         išlo       ísť is:3rd_person is:neuter is:past
SFX R   ísť         išli       ísť is:3rd_person is:plural is:past
SFX R   sť          di         ájsť is:2nd_person is:imperative
SFX R   sť          dime       ájsť is:1st_person is:plural is:imperative
SFX R   sť          dite       ájsť is:2nd_person is:plural is:imperative
SFX R   ájsť        ašiel      ájsť is:1st_person is:past
SFX R   ájsť        ašiel      ájsť is:2nd_person is:past
SFX R   ájsť        ašiel      ájsť is:3rd_person is:masculine is:past
SFX R   ájsť        ašla       ájsť is:3rd_person is:feminine is:past
SFX R   ájsť        ašlo       ájsť is:3rd_person is:neuter is:past
SFX R   ájsť        ašli       ájsť is:3rd_person is:plural is:past
SFX R   ôjsť        ošiel      ôjsť is:1st_person is:past
SFX R   ôjsť        ošiel      ôjsť is:2nd_person is:past
SFX R   ôjsť        ošiel      ôjsť is:3rd_person is:masculine is:past
SFX R   ôjsť        ošla       ôjsť is:3rd_person is:feminine is:past
SFX R   ôjsť        ošlo       ôjsť is:3rd_person is:neuter is:past
SFX R   ôjsť        ošli       ôjsť is:3rd_person is:plural is:past
SFX R   jsť         šiel       jsť is:1st_person is:past
SFX R   jsť         šiel       jsť is:2nd_person is:past
SFX R   jsť         šiel       jsť is:3rd_person is:masculine is:past
SFX R   jsť         šla        jsť is:3rd_person is:feminine is:past
SFX R   jsť         šlo        jsť is:3rd_person is:neuter is:past
SFX R   jsť         šli        jsť is:3rd_person is:plural is:past
SFX R   úsť         udiem      úsť is:1st_person
SFX R   úsť         udieš      úsť is:2nd_person
SFX R   úsť         udie       úsť is:3rd_person
SFX R   úsť         udieme     úsť is:1st_person is:plural
SFX R   úsť         udiete     úsť is:2nd_person is:plural
SFX R   úsť         udú        úsť is:3rd_person is:plural
SFX R   úsť         udúc       úsť is:participle
SFX R   úsť         uď         úsť is:2nd_person is:imperative
SFX R   úsť         uďme       úsť is:1st_person is:plural is:imperative
SFX R   úsť         uďte       úsť is:2nd_person is:plural is:imperative
SFX R   sť          dol        úsť is:1st_person is:past
SFX R   sť          dol        úsť is:2nd_person is:past
SFX R   sť          dol        úsť is:3rd_person is:masculine is:past
SFX R   sť          dla        úsť is:3rd_person is:feminine is:past
SFX R   sť          dlo        úsť is:3rd_person is:neuter is:past
SFX R   sť          dli        úsť is:3rd_person is:plural is:past
SFX R   núť         niem       núť is:1st_person
SFX R   núť         nieš       núť is:2nd_person
SFX R   núť         nie        núť is:3rd_person
SFX R   núť         nieme      núť is:1st_person is:plural
SFX R   núť         niete      núť is:2nd_person is:plural
SFX R   núť         nú         núť is:3rd_person is:plural
SFX R   núť         núc        núť is:participle
SFX R   núť         ň          núť is:2nd_person is:imperative
SFX R   núť         ňme        núť is:1st_person is:plural is:imperative
SFX R   núť         ňte        núť is:2nd_person is:plural is:imperative
SFX R   núť         nul        núť is:1st_person is:past
SFX R   núť         nul        núť is:2nd_person is:past
SFX R   núť         nul        núť is:3rd_person is:masculine is:past
SFX R   núť         nula       núť is:3rd_person is:feminine is:past
SFX R   núť         nulo       núť is:3rd_person is:neuter is:past
SFX R   núť         nuli       núť is:3rd_person is:plural is:past
SFX R   iezť        ežiem      riezť is:1st_person
SFX R   iezť        ežieš      riezť is:2nd_person
SFX R   iezť        ežie       riezť is:3rd_person
SFX R   iezť        ežieme     riezť is:1st_person is:plural
SFX R   iezť        ežiete     riezť is:2nd_person is:plural
SFX R   iezť        ežú        riezť is:3rd_person is:plural
SFX R   iezť        ežúc       riezť is:participle
SFX R   iezť        ež         riezť is:2nd_person is:imperative
SFX R   iezť        ežme       riezť is:1st_person is:plural is:imperative
SFX R   iezť        ežte       riezť is:2nd_person is:plural is:imperative
SFX R   iezť        eziem      [^r]iezť is:1st_person
SFX R   iezť        ezieš      [^r]iezť is:2nd_person
SFX R   iezť        ezie       [^r]iezť is:3rd_person
SFX R   iezť        ezieme     [^r]iezť is:1st_person is:plural
SFX R   iezť        eziete     [^r]iezť is:2nd_person is:plural
SFX R   iezť        ezú        [^r]iezť is:3rd_person is:plural
SFX R   iezť        ezúc       [^r]iezť is:participle
SFX R   iezť        ez         [^r]iezť is:2nd_person is:imperative
SFX R   iezť        ezme       [^r]iezť is:1st_person is:plural is:imperative
SFX R   iezť        ezte       [^r]iezť is:2nd_person is:plural is:imperative
SFX R   ť           ol         [^r]iezť is:1st_person is:past
SFX R   ť           ol         [^r]iezť is:2nd_person is:past
SFX R   ť           ol         [^r]iezť is:3rd_person is:masculine is:past
SFX R   ť           la         [^r]iezť is:3rd_person is:feminine is:past
SFX R   ť           lo         [^r]iezť is:3rd_person is:neuter is:past
SFX R   ť           li         [^r]iezť is:3rd_person is:plural is:past
SFX R   ť           ol         [^i]ezť is:1st_person is:past
SFX R   ť           ol         [^i]ezť is:2nd_person is:past
SFX R   ť           ol         [^i]ezť is:3rd_person is:masculine is:past
SFX R   ť           la         [^i]ezť is:3rd_person is:feminine is:past
SFX R   ť           lo         [^i]ezť is:3rd_person is:neuter is:past
SFX R   ť           li         [^i]ezť is:3rd_person is:plural is:past
SFX R   ť           iem        [^eý]zť is:1st_person
SFX R   ť           ieš        [^eý]zť is:2nd_person
SFX R   ť           ie         [^eý]zť is:3rd_person
SFX R   ť           ieme       [^eý]zť is:1st_person is:plural
SFX R   ť           iete       [^eý]zť is:2nd_person is:plural
SFX R   ť           ú          [^eý]zť is:3rd_person is:plural
SFX R   ť           úc         [^eý]zť is:participle
SFX R   zť          z          [^eý]zť is:2nd_person is:imperative
SFX R   ť           me         [^eý]zť is:1st_person is:plural is:imperative
SFX R   ť           te         [^eý]zť is:2nd_person is:plural is:imperative
SFX R   ť           ol         [^e]zť is:1st_person is:past
SFX R   ť           ol         [^e]zť is:2nd_person is:past
SFX R   ť           ol         [^e]zť is:3rd_person is:masculine is:past
SFX R   ť           la         [^e]zť is:3rd_person is:feminine is:past
SFX R   ť           lo         [^e]zť is:3rd_person is:neuter is:past
SFX R   ť           li         [^e]zť is:3rd_person is:plural is:past
SFX R   ýzť         yziem      ýzť is:1st_person
SFX R   ýzť         yzieš      ýzť is:2nd_person
SFX R   ýzť         yzie       ýzť is:3rd_person
SFX R   ýzť         yzieme     ýzť is:1st_person is:plural
SFX R   ýzť         yziete     ýzť is:2nd_person is:plural
SFX R   ýzť         yzú        ýzť is:3rd_person is:plural
SFX R   ýzť         yzúc       ýzť is:participle
SFX R   ýzť         yz         ýzť is:2nd_person is:imperative
SFX R   ýzť         yzme       ýzť is:1st_person is:plural is:imperative
SFX R   ýzť         yzte       ýzť is:2nd_person is:plural is:imperative

SFX b Y 8  # v testovaní: pred podst. mena vzoru dub s -u v G a -e L
SFX b   0           u          [klr] is:genitive
SFX b   0           om         [klr] is:dative
SFX b   0           y          [klr] is:nominative is:plural
SFX b   0           ov         [klr] is:genitive is:plural
SFX b   0           y          [klr] is:accusative is:plural
SFX b   0           och        [klr] is:locative is:plural
SFX b   0           om         [klr] is:instrumental is:plural
SFX b   0           mi         [klr] is:instrumental is:plural

SFX č Y 15  # v testovaní: pre číslovky
SFX č   0           násobny    . po:adjective
SFX č   0           násobna    . po:adverb
SFX č   0           násobne    . po:adverb
SFX č   0           násobni    . po:verb is:2nd_person is:imperative
SFX č   0           násobný    . po:adjective is:nominative
SFX č   0           násobná    . po:adjective is:nominative is:feminine
SFX č   0           násobné    . po:adjective is:nominative is:feminine is:plural
SFX č   0           násobné    . po:adjective is:nominative is:neuter is:plural
SFX č   0           násobní    . po:adjective is:nominative is:masculine is:plural
SFX č   0           násobných  . po:adjective is:genitive is:masculine is:plural
SFX č   0           násobných  . po:adjective is:genitive is:neuter is:plural
SFX č   0           násobných  . po:adjective is:accusative is:masculine is:plural
SFX č   0           násobné    . po:adjective is:accusative is:feminine is:plural
SFX č   0           násobné    . po:adjective is:accusative is:neuter is:plural
SFX č   0           násobnými  . po:adjective is:instrumental is:plural

